【裁判字號】    99,金訴,12
【裁判日期】    991224
【裁判案由】    洗錢防制法等
【裁判全文】
臺灣臺中地方法院刑事判決              99年度金訴字第12號
公  訴  人  臺灣臺中地方法院檢察署檢察官
被      告  陳志遠
            陳姿樺
共      同
選任辯護人  呂勝賢律師
            陳明發律師
被      告  蘇貴玉
            陳政仁
            李勝輝
            劉明珠
            洪詩涵
            黃鉦元
            武毓晟
            蘇森俊
            林清連
            應群
            黃建樺
            張晉豪
前十二人共同
選任辯護人  陳明發律師
被      告  鄭博宇
被      告  伍鴻嘉
上列被告等因洗錢防制法等案件，經檢察官提起公訴（99年度偵
字第7095號、第10808號、第11775號、第14290號），本院判決
如下：
    主    文
陳志遠共同犯詐欺取財罪共貳拾伍罪，每罪各處有期徒刑捌月，
扣案如附表二所示之物均沒收。應執行有期徒刑肆年貳月，扣案
如附表二所示之物均沒收。
陳政仁共同犯詐欺取財罪共貳拾伍罪，均累犯，每罪各處有期徒
刑玖月，扣案如附表二所示之物均沒收。應執行有期徒刑肆年陸
月，扣案如附表二所示之物均沒收。
李勝輝、蘇貴玉共同犯詐欺取財罪共貳拾伍罪，均每罪各處有期
徒刑陸月，如易科罰金均以新台幣壹仟元折算壹日，扣案如附表
二所示之物均沒收。均應執行有期徒刑貳年陸月，如易科罰金均
以新台幣壹仟元折算壹日，扣案如附表二所示之物均沒收。
伍鴻嘉共同犯詐欺取財罪共貳拾伍罪，均累犯，每罪各處有期徒
刑肆月，如易科罰金均以新台幣壹仟元折算壹日，扣案如附表二
所示之物均沒收。應執行有期徒刑壹年捌月，如易科罰金以新台
幣壹仟元折算壹日，扣案如附表二所示之物均沒收。
黃鉦元共同犯詐欺取財罪共貳拾伍罪，每罪各處有期徒刑肆月，
如易科罰金均以新台幣壹仟元折算壹日，扣案如附表二所示之物
均沒收。應執行有期徒刑壹年陸月，如易科罰金以新台幣壹仟元
折算壹日，扣案如附表二所示之物均沒收。
劉明珠、洪詩涵、黃建樺、張晉豪共同犯詐欺取財罪共貳拾伍罪
，均每罪各處有期徒刑肆月，如易科罰金均以新台幣壹仟元折算
壹日，扣案如附表二所示之物均沒收。均應執行有期徒刑壹年陸
月，如易科罰金均以新台幣壹仟元折算壹日，均緩刑伍年，並各
應向公庫支付新臺幣貳拾伍萬元。扣案如附表二所示之物均沒收
。
蘇森俊、林清連、應群共同犯詐欺取財罪共貳拾伍罪，均每罪各
處有期徒刑肆月，如易科罰金均以新台幣壹仟元折算壹日，扣案
如附表二所示之物均沒收。均應執行有期徒刑壹年陸月，如易科
罰金均以新台幣壹仟元折算壹日，均緩刑伍年，緩刑期間均付保
護管束，並各應向公庫支付新臺幣壹拾萬元，及各應向指定之政
府機關、政府機構、行政法人、社區或其他符合公益目的之機構
或團體，提供貳佰小時之義務勞務。扣案如附表二所示之物均沒
收。
鄭博宇共同犯詐欺取財罪共貳拾伍罪，每罪各處有期徒刑肆月，
如易科罰金均以新台幣壹仟元折算壹日，扣案如附表二所示之物
均沒收。應執行有期徒刑壹年陸月，如易科罰金以新台幣壹仟元
折算壹日，緩刑伍年，緩刑期間付保護管束，並應向公庫支付新
臺幣陸萬元，及應向指定之政府機關、政府機構、行政法人、社
區或其他符合公益目的之機構或團體，提供壹佰陸拾小時之義務
勞務。扣案如附表二所示之物均沒收。
武毓晟共同犯詐欺取財罪共貳拾伍罪，每罪各處有期徒刑月，
如易科罰金均以新台幣壹仟元折算壹日，扣案如附表二所示之物
均沒收。應執行有期徒刑壹年貳月，如易科罰金以新台幣壹仟元
折算壹日，緩刑伍年，緩刑期間付保護管束，並應向公庫支付新
臺幣陸萬元，及應向指定之政府機關、政府機構、行政法人、社
區或其他符合公益目的之機構或團體，提供壹佰陸拾小時之義務
勞務。扣案如附表二所示之物均沒收。
陳政仁、蘇貴玉、李勝輝、劉明珠、洪詩涵、黃鉦元、鄭博宇、
蘇森俊、林清連、應群、黃建樺、伍鴻嘉、張晉豪、武毓晟其餘
被訴詐欺取財罪部分均無罪。
陳志遠其餘被訴詐欺取財罪及違反洗錢防制法部分均無罪。
陳姿樺無罪。
    犯罪事實
一、陳政仁前因違反槍砲彈藥刀械管制條例案件，經臺灣高雄地
    方法院以96年度簡字第5325號刑事判決判處有期徒刑5月確
    定，於民國（下同）97年12月2日以易科罰金執行完畢。伍
    鴻嘉前因違反槍砲彈藥刀械管制條例案件，經臺灣高雄地方
    法院以92年度訴字第2140號刑事判決判處有期徒刑5年，併
    科罰金新台幣（下同）10萬元確定；又因偽證案件，經臺灣
    高雄地方法院以93年度訴緝字第64號刑事判決判處有期徒刑
    6 月確定，該2案件並經臺灣高雄地方法院以94年度聲字第
    1692號裁定應執行有期徒刑5年2月，併科罰金10萬元確定（
    第1案）；復因違反槍砲彈藥刀械管制條例，經臺灣高雄地
    方法院以93年度訴字第1542號刑事判決判處有期徒刑1年6
    月，併科罰金6萬元確定（第2案），且與第1案所定之刑期
    接續執行，並於96年7月26日假釋出獄付保護管束，嗣因中
    華民國96年罪犯減刑條例公佈施行，經臺灣高雄地方法院以
    96年度聲減字第3471號裁定視為減刑，第1案所犯2案件並定
    其應執行為有期徒刑4年11月確定，於98年4月8日保護管束
    期滿未經撤銷其假釋，而視為業已執行完畢。
二、緣陳志遠（綽號「旺哥」、「汪哥」）與陳政仁（綽號「阿
    仁」）因聽聞成立電信詐欺機房向大陸地區民眾詐欺取財獲
    利頗豐，且經友人介紹而結識真實姓名、年籍不詳，綽號「
    董仔」之成年男子與綽號「阿姐」之成年女子，得知渠等有
    相關管道，陳志遠、陳政仁乃起意邀同綽號「董仔」、「阿
    姐」之人一同成立電信詐欺機房以向大陸地區民眾詐欺取財
    ，陳政仁並以每月2至3萬元不等之代價邀同其女友蘇貴玉（
    綽號「小紅」）及其前妻之兄李勝輝（綽號「姊夫」）一同
    加入，其等遂共同基於意圖為自己不法所有之詐欺犯意聯絡
    ，由陳志遠擔任集團首腦，負責與綽號「董仔」、陳政仁、
    李勝輝、蘇貴玉及提供網路電信平台者即綽號「小湯」、陳
    思建（業經本院先行審結）等人以電話相互聯繫，處理閘道
    器等網路電信設備儲值與訊號問題、向「董仔」取得被害人
    匯款之人頭帳戶帳號、聯繫「董仔」指揮大陸地區車手領款
    、與蘇貴玉、「董仔」對帳及提供教戰手冊等事宜；「董仔
    」則負責提供大陸地區金融機構人頭帳戶及指揮大陸地區車
    手提領被害款項；陳政仁則負責承租房屋為電信詐欺機房之
    據點、組裝電話及閘道器等網路電信設備、刊登報紙廣告招
    攬人員擔任機房內接、打電話之成員，並為電信詐欺機房之
    現場負責人，負責機房成員之面試、管理、薪水之發放及居
    中為機房與陳志遠間之聯繫；李勝輝則負責協助陳政仁為管
    理機房之相關事宜及處理機房內網路電信設備訊號之問題，
    其並負責扮演機房內後線人員之角色；蘇貴玉則負責將陳志
    遠所取得之人頭帳戶帳號轉知機房人員、接受機房人員回報
    詐欺結果、通知陳志遠聯繫「董仔」指揮車手取款，並紀錄
    每一機房據點每日詐欺所得，且將之回報予陳志遠與「董仔
    」對帳。
三、渠等議定後旋由陳政仁承租高雄市○○區○○路534號15樓
    、高雄市○○區○○路66號12樓（後搬遷至16樓之1）及高
    雄市○○區○○路66號15樓之1共3處房屋為據點，並在各該
    據點架設電話及網路等設備，作為接聽大陸地區民眾來電之
    電信詐欺機房【分別簡稱為「150」、「12」（搬遷至16樓
    之1後，改稱「16」）及「15」】；復透過刊登報紙廣告或
    朋友介紹等方式，與李勝輝陸續招募具有共同意圖為自己不
    法所有之詐欺犯意聯絡之劉明珠（98年10月下旬加入，綽號
    「沙宣」或「美金」）、洪詩涵（98年10月下旬加入，綽號
    「可樂」）、應群（98年10月中旬加入，綽號「小敏」）、
    蘇森俊（98年10月中旬加入，綽號「阿茂」，蘇貴玉之兄）
    、鄭博宇（99年1月上旬加入，綽號「阿喜」）、黃建樺（
    98年10 月中旬加入，綽號「阿義」）、林清連（98年10月
    中旬加入，綽號「阿其」）、黃鉦元（98年11月下旬加入，
    綽號「阿源」）、武毓晟（98年10月中旬加入，綽號「恐龍
    」）、張晉豪（98年11月間加入，綽號「小胖」）及伍鴻嘉
    （99年1月初加入，綽號「小江」），與真實姓名年籍不詳
    、綽號「阿福」、「阿強」、「小鳥」、「阿才」、「阿聰
    」、「HOLLO」、「阿智」、「小麗」、「阿滿」、「阿水
    」、「青菜」、「阿龍」、「阿彬」及「威威」等成年人，
    在上開3處電信詐欺機房內，分別擔任接、打電話之人員（
    下稱機房成員，區分為前、中、後三線，詳後述）；再由陳
    志遠撥打電話予綽號「小湯」、陳思建等人辦理網路電信設
    備儲值事宜後，上開3處機房即透過網路電信設備，連結綽
    號「小湯」、陳思建等人所仲介之「飛來迅管理系統」，發
    射「中國電信欠費催繳通知」之電話語音至大陸地區，待大
    陸地區民眾依語音指示按「9」回撥後，由負責前線機房成
    員之張晉豪、伍鴻嘉、蘇森俊、劉明珠及洪詩涵等人，扮演
    「中國電信公司之客服人員」，向大陸地區民眾佯稱：其等
    可能係遭冒名申請電話，需製作調查筆錄云云，復將電話轉
    接予負責中線機房成員之黃鉦元、林清連、黃建樺及鄭博宇
    等人扮演「大陸公安人員」，向大陸地區民眾佯稱：其等資
    料可能已外洩，需核對處理云云，再將電話轉接予負責後線
    機房成員之應群、武毓晟及李勝輝等人扮演「銀行工程師」
    ，向大陸地區民眾佯稱：其等資料已外洩，需幫其金融帳戶
    為安全保護設置，其等需先將其金融帳戶內之款項轉存至指
    定之大陸金融帳戶內云云；若被害人誤信為真而陷錯誤，即
    由機房成員聯繫蘇貴玉以其所持用之0000000000號行動電話
    向陳志遠取得「董仔」所提供之大陸地區人頭帳戶帳號，並
    轉知予聯繫之機房成員，再由機房成員要求被害人將其金融
    帳戶內之存款轉存至該帳戶內；待機房成員確認被害人已匯
    款後，旋即以置放於各據點內之「公機」即門號分別為0000
    000000號（機房「15」之成員所使用）、0000000000號（機
    房「12」或「16」之成員所使用）、0000000000號（機房「
    150」之成員所使用）之行動電話，撥打蘇貴玉所持用之000
    0000000號行動電話，回報被害人姓名、匯入帳戶、詐得金
    額、行騙據點及行騙成員等事項，由蘇貴玉負責紀錄並以上
    開行動電話撥打陳志遠所持用之0000000000號行動電話或陳
    政仁、李勝輝所持用之0000000000號行動電話，回報上開事
    項。再由陳志遠立即聯絡「董仔」指派大陸地區車手，前往
    大陸地區金融機構或自動櫃員機，領取詐得之款項，「董仔
    」指示旗下車手領款後，復透過地下匯兌管道，將詐得款項
    匯回臺灣。渠等即以上開方式，自99年1月5日起至99年1月
    16日止，向如附表一所示之被害人，詐騙如附表一所示之金
    額得手。
四、「董仔」與陳志遠等人詐得款項後，由「董仔」扣除其與大
    陸地區車手應得之報酬共約3成，及網路電信設備儲值之費
    用後，或由「董仔」自行，或委請他人將其餘詐得款項，以
    現金方式交付予陳志遠，陳志遠復與陳政仁或李勝輝對帳、
    計算每筆詐欺所得參與詐欺之機房成員所應分得之款項各1
    成，並將該部分款項轉交予陳政仁或李勝輝，由陳政仁或李
    勝輝轉發予各機房成員，再扣除相關雜支費用及應支付予蘇
    貴玉及李勝輝之報酬後，剩餘詐欺所得則由陳志遠與陳政仁
    朋分。嗣因警據報報請檢察官向本院聲請通訊監察，循線發
    現以陳志遠為首之詐欺集團，並查知蘇貴玉、張晉豪2人亦
    涉嫌共同為詐欺行為，復於通訊監察中得知陳志遠等人已另
    計畫前往越南地區成立詐欺電信機房，上開3處電信機房因
    而自99年1月17日起停止運作；再經警於99年3月18日上午，
    持本院所核發之搜索票及臺灣臺中地方法院檢察署檢察官所
    簽發之拘票，前往陳志遠位於臺中市○○區○○路2段上石
    南八巷43號6樓之住處、蘇貴玉位於高雄市楠梓區○○○街
    78巷3號之住處及張晉豪位於高雄市苓雅區○○○街94號之住
    處執行搜索，並拘提陳志遠、蘇貴玉及張晉豪到案，且分別
    扣得陳志遠及蘇貴玉2人所有，如附表二所示之預備或已供
    其等共同為詐欺行為所用之物，再依序查獲李勝輝、陳政仁
    、劉明珠、洪詩涵、黃鉦元、鄭博宇、蘇森俊、林清連、應
    群、黃建樺、伍鴻嘉等人，並經武毓晟在有偵查犯罪職權之
    機關或個人發覺其為上開詐欺犯罪嫌疑人前，主動到案向員
    警坦承其亦有共同參與前開詐欺犯行，自首而接受裁判，因
    而循線查悉上情。
五、案經臺中市警察局移送臺灣臺中地方法院檢察署檢察官偵查
    起訴。
    理    由
壹、證據能力部分：
    本件被告等人、辯護人及公訴人對於本案證據能力部分，除
    被告陳志遠、陳姿樺之辯護人表示共同被告陳志遠於警、偵
    訊中之陳述、共同被告蘇貴玉於偵訊中之陳述及扣案之被告
    蘇貴玉記帳之帳冊，均屬被告以外之人於審判外之書面或言
    詞陳述，復均無例外可為證據之情形，依刑事訴訟法第159
    條第1項規定，應均無證據能力；另於臺中市○○區○○街
    18巷13號8樓所扣得之被告陳姿樺等人所有之21本存摺，係
    非法搜索扣押取得，依刑事訴訟法第158條之4規定，應無證
    據能力，而依該等扣案之存摺所取得之往來明細、存匯款等
    單據，依毒樹果實理論，亦應無證據能力外，對其餘證據部
    分，則表示無意見【見99年7月21日準備程序筆錄及99年7
    月21日刑事準備書狀（附於本院卷卷（一）第99至123頁）
    、99年8月11日準備程序筆錄及99年8月11日刑事準備書狀（
    附於本院卷卷（一）第172至181頁）。經查：
一、關於共同被告陳志遠於警、偵訊中之陳述及共同被告蘇貴玉
    於偵查中之陳述：
（一）按現行刑事訴訟法為保障被告之反對詰問權，排除具有虛
      偽危險性之傳聞證據，以求實體真實之發見，於該法第15
      9條第1項明定被告以外之人於審判外之言詞或書面陳述，
      除法律有規定者外，不得作為證據。惟被告以外之人於審
      判外之陳述，並非全然無證據能力，如符合刑事訴訟法第
      159之1至第159之5等規定者，即被告以外之人於審判外向
      法官所為之陳述，或於偵查中向檢察官所為之陳述除顯有
      不可信之情況者外，或於檢察事務官、司法警察官或司法
      警察調查中所為之陳述，與審判中不符時，其先前之陳述
      具有較可信之特別情況，且為證明犯罪事實存否所必要者
      ，或被告以外之人於審判中所在不明而無法傳喚或傳喚不
      到者，其於檢察事務官、司法警察官或司法警察調查中所
      為之陳述，經證明具有可信之特別情況，且為證明犯罪事
      實之存否所必要者，或除顯有不可信之情況外，公務員職
      務上製作之紀錄文書、證明文書；從事業務之人於業務上
      或通常業務過程所須製作之紀錄文書、證明文書；其他於
      可信之特別情況下所製作之文書，或經當事人於審判程序
      同意作為證據、或於法院調查證據時，知有第159條第1項
      不得為證據之情形，而未於言詞辯論終結前聲明異議，並
      經法院審酌該言詞陳述或書面陳述作成時之情況，認為適
      當者，均仍得為證據。又按共犯不利於己之陳述，倘予相
      當調查，足證有其情事者，仍得資為被告犯罪之證據，此
      由刑事訴訟法第156條第2項規定之意旨自明。雖同案被告
      對於其他同案被告之案件而言，固為被告以外之第三人，
      本質上屬於證人，其他同案被告對其仍享有詰問權。因此
      對其他同案被告案件之審判而言，未使該同案被告立於證
      人之地位而為陳述，逕以依同案被告身分所為之陳述採為
      不利於其他被告之證據，自屬剝奪被告之憲法上所保障之
      刑事被告詰問證人之權利。惟法院若已使該同案被告立於
      證人之地位接受其他同案被告之詰問，則因同案被告業經
      以證人之身分於審判中具結陳述，並給予解釋或否認之機
      會，而其他同案被告亦經給予對該同案被告就此事項詰問
      之機會，此時法官亦能目睹該同案被告陳述之情形，則同
      案被告先前於偵查中向檢察官所為之陳述，除顯有不可信
      之情況者外，或在司法警察詢問時、檢察官偵查中或在審
      判外向法官所為之陳述，與審判不符時，其先前之陳述具
      有較可信之特別情況，且為證明犯罪事實存否所必要者，
      參諸刑事訴訟法第159條之1、第159條之2及大法官會議釋
      字第582號解釋，並參考美國聯邦證據法第613條（ｂ）但
      書及日本刑事訴訟法第321條第1項第2、3款之立法例，亦
      得為證據。質言之，共犯所為之不利於被告之陳述，僅須
      於本案審判中踐行被告對該等共犯之詰問權、對質權等法
      定調查證據程序，而予以被告之攻防機會，以保障其訴訟
      上之權益，即與大法官會議釋字第582號解釋意旨無悖，
      倘經調查而與事實相符，該共犯不利於被告之供述，仍得
      援為本案審判上之證據。另刑事訴訟法第159條第1項及第
      159條之1至5所稱「被告以外之人」依立法理由所載，包
      括共同被告、共犯、證人、鑑定人、被害人等，並不限於
      證人，惟同法第166條及第158條之3復規定證人應命具結
      ，依法應具結而未具結者，其證言不得作為證據，則前揭
      所稱「被告以外之人」，自應區分證人、鑑定人及共同被
      告、共犯、被害人等二種態樣分別情況以觀，從而，證人
      之陳述，如其於證述之時係依法應具結者，即應具結，否
      則應依刑事訴訟法第158條之3之規定，認不具證據能力，
      而不得作為證據，然若證人、鑑定人以外之其餘共同被告
      、共犯、被害人，於其陳述之時，若無應命具結之規定，
      依文義解釋，共同被告、共犯及被害人，於合於刑事訴訟
      法第159條之1至5之規定者，即應有證據能力。
（二）查本件共同被告陳志遠及蘇貴玉於本院審理時，分別使其
      立於證人之地位具結陳述，並給予其解釋或否認之機會，
      且亦分別給予被告等人及其選任辯護人對其進行詰問、詢
      問之機會，則共同被告陳志遠及蘇貴玉先前以犯罪嫌疑人
      之身分，在司法警察詢問時、或偵查中所為之陳述，依前
      開說明，並非全然無證據能力，若有刑事訴訟法第159條
      之1第2項至第159條之5所規定之得有證據能力之情形者，
      亦得採為證據。是被告陳志遠於警詢中之陳述，雖與審判
      中不符，然審酌其先前之陳述距離案發時間較近，記憶較
      深刻清晰深刻，可立即反應所知，不致因時隔日久而遺忘
      案情；且較無來自被告或其他成員同庭在場之壓力而出於
      虛偽不實之指證，或事後串謀而故為迴護被告之機會，堪
      認被告陳志遠於司法警察詢問中所為之陳述，客觀上應具
      有較可信之特別情況，且亦為證明犯罪事實存否所必要，
      依刑事訴訟法第159條之2規定，其於司法警察詢問時所為
      之陳述，對共同被告陳姿樺而言自有證據能力。又被告陳
      志遠及蘇貴玉於檢察官偵查中所為陳述，並未據渠等提及
      檢察官在偵查時有何強暴、脅迫、恐嚇、詐欺或其他不正
      方式訊問情形，且依本件卷證亦未見渠等所為供述有何「
      顯有不可信之情況」之情形，依刑事訴訟法第159 條之1第
      2項規定，共同被告陳志遠及蘇貴玉於偵查中向檢察官所
      為陳述，對其餘被告等人而言，自亦具有證據能力。
（三）惟前揭所述僅係確認共同被告陳志遠及蘇貴玉上開陳述有
      無證據能力而已，至該等證據具有證據能力後，其證據力
      之強弱問題（指證明力），仍待綜合全辯論意旨及調查證
      據所得，依法認定之。
二、關於本案引為認定是否有公訴人所指犯罪事實之被告等人所
    持用電話之通訊監察及其譯文：
（一）按所謂被告以外之人於審判外之陳述，係指被告以外之人
      就其曾經參與或見聞之事實，事後追憶並於審判外為陳述
      者而言。如被告以外之人係被告犯罪之共同正犯、共犯、
      相對人、被害人或其他關係人，而於被告實行犯罪行為時
      與被告為言詞或書面對談，且其對話之本身即係構成被告
      犯罪行為之部分內容者，因非屬其事後就曾經與聞之事實
      所為之追憶，自與審判外之陳述有間，二者不容混淆。又
      國家基於犯罪偵查之目的，對被告或犯罪嫌疑人進行通訊
      監察，乃係以監控與過濾受監察人通訊內容之方式，蒐集
      對其有關之紀錄，並將該紀錄予以查扣，作為認定犯罪與
      否之證據，屬於刑事訴訟上強制處分之一種，而監聽係通
      訊保障及監察法（下稱通保法）所定通訊監察方法之一，
      司法警察機關依法定程序執行監聽取得之錄音，係以錄音
      設備之機械作用，真實保存當時通訊之內容，如通訊一方
      為受監察人，司法警察在監聽中蒐集所得之通訊者對話，
      若其通話本身即係被告進行犯罪中構成犯罪事實之部分內
      容，則依前開說明，自與所謂「審判外之陳述」無涉，應
      不受傳聞法則之規範，當然具有證據能力（最高法院97年
      度臺上字第1069號判決意旨可資參照）。又按有事實足認
      被告或犯罪嫌疑人有最輕本刑為3年以上有期徒刑之罪嫌
      ，並危害國家安全或社會秩序情節重大，而有相當理由可
      信其通訊內容與本案有關，且不能或難以其他方法蒐集或
      調查證據者，得發通訊監察書，通保法第5條第1項第1款
      亦定有明文。查本件被告陳志遠所持用之0000 000000 號
      、0000000000號行動電話之通訊監察、被告陳政仁所持用
      之0000000000號行動電話之通訊監察、被告蘇貴玉所持用
      之0000000000號行動電話之通訊監察、機房「15」成員所
      持用之0000000000號行動電話之通訊監察，均經本院核准
      在案，有本院98年度聲監字第001086號、98年度聲監續字
      第000856號、98年度聲監字第001300號、99年度聲監字第
      1號、99年度聲監續字第1號、99年度聲監續字第146號通
      訊監察書及詳載其監察電話、對象、起迄時間與譯文紀錄
      等可參，係依法所為之監聽；且監聽之內容係有關被告等
      人持用上開行動電話相互聯繫共同為詐欺行為等事宜，係
      屬受監察人進行本件犯罪行為之對話內容，並非所謂被告
      或被告以外之人於審判外之陳述，依前揭說明，
      本件通訊監察所得之錄音自具有證據能力。
（二）復按通訊監察錄音之譯文，僅屬依據監聽錄音結果予以翻
      譯之文字，固具文書證據之外觀，但實際上仍應認監聽所
      得之錄音帶或光碟，始屬調查犯罪所得之證物；刑事訴訟
      法第165條之1第2項所稱之證物，如其蒐證程式合法，並
      經合法調查，自具證據能力。因此檢察官如提出通訊監察
      錄音之譯文為其證據方法，實乃以其監聽所得之錄音帶或
      光碟，為調查犯罪所得之證物，法院本應依刑事訴訟法第
      165條之1所列之方法調查，以判斷該錄音帶或光碟是否與
      通訊監察錄音之譯文相符。而監聽錄音製作之譯文，雖通
      常為偵查犯罪機關單方面製作，然若被告或訴訟關係人對
      其真實性並無爭執，經法院於審判期日提示譯文供當事人
      辨認、表示意見並為辯論者，程序自屬適法（最高法院95
      年度臺上字第295號、94年度臺上字第4665號判決意旨參
      照）。查本案上開行動電話監聽，取證程式未見違法情事
      ，已如前述；而警方依監聽錄音所製作之監聽譯文，除被
      告陳志遠所持用之0000000000號行動電話於98年10月22日
      20時9分11秒與0000000000號行動電話持用人通話之部分
      外，其餘均經本院提示予公訴人、被告及其辯護人後，供
      其等辨認、表示意見並為辯論，迄言詞辯論終結前均無異
      議，且同意採為證據，本院復查無其他不法之情狀，依上
      開說明，本件卷內通訊監察譯文，除受監聽電話00000000
      00號行動電話於98年10月22日20時9分11秒之通訊監察譯
      文外，其餘均具證據能力。
（三）至警方所製作關於被告陳志遠所持用之0000000000號行動
      電話於98年10月22日20時9分11秒與0000000000號行動電
      話持用人通話之通訊監察譯文，因本院依被告陳姿樺之辯
      護人聲請勘驗此部分監聽錄音光碟結果為：「1、受監聽
      電話（即0000000000號行動電話）之發話者為男性。2、
      0000000000電話之受話者為女性。3、此通通話之時間共
      約35秒，但電話撥通後26秒始有人接聽。4、通話內容為
      ：「男（即0000000000號行動電話持用人）：阿姐，（音
      似）工a（或董a）在忙喔？女（即0000000000號行動電話
      持用人）：他在講電話，我等一下叫他打給你，不好意思
      。」，有本院99年10月13日勘驗筆錄可按（見本院卷卷（
      二）第94頁背面），核與警方所製作之通訊監察譯文：「
      0000000000號行動電話持用人（女聲，陳姿樺）：阿姐仔
      ，工a在忙喔？0000000000號行動電話持用人：恩，我等
      等叫他打給你。」（附於99年他字第2233號卷第39頁）並
      不相符，依上開說明，此部分監聽譯文自不得引為證據。
三、再本件扣案如附表二所示之物（含被告蘇貴玉記帳之帳冊）
    ，均係警方持本院所核發之搜索票執行搜索勤務所扣得之物
    ，並非屬供述證據而無傳聞法則之適用，是被告陳志遠、陳
    姿樺之辯護人認扣案之被告蘇貴玉所有之記帳帳冊，係屬被
    告以外之人審判外之書面陳述，且非屬刑事訴訟法第159條
    之4規定例外可為證據之文書，而認該扣案之帳冊應不具證
    據能力乙節，容有所誤。復查如附表二所示之扣案物，均係
    依法定程序合法所扣得，且均與本案具有關聯性，當亦具證
    據能力。
四、末按被告以外之人於審判外之陳述，雖不符前4條之規定（
    即刑事訴訟法第159條之1至159條之4），而經當事人於審判
    程序同意作為證據，法院審酌該言詞陳述或書面陳述作成時
    之情況，認為適當者，亦得為證據；當事人、代理人或辯護
    人於法院調查證據時，知有刑事訴訟法第159條第1項不得為
    證據之情形，而未於言詞辯論終結前聲明異議者，視為有前
    項之同意，同法第159條之5亦定有明文。考其立法意旨在於
    傳聞證據未經當事人之反對詰問予以核實，原則上先予排除
    。惟若當事人已放棄反對詰問權，於審判程序中表明同意該
    等傳聞證據可作為證據；或於言詞辯論終結前未聲明異議，
    基於尊重當事人對傳聞證據之處分權，及證據資料愈豐富，
    愈有助於真實發見之理念，且強化言詞辯論主義，使訴訟程
    序得以順暢進行，上開傳聞證據亦均具有證據能力。查本件
    以下其餘所引認定被告等人是否有公訴人所指之犯罪事實之
    被告以外之人於審判外之言詞及書面陳述，業經本院審理時
    予以提示並告以要旨，各經檢察官、辯護人及被告等人表示
    意見，當事人及辯護人已知該等陳述乃傳聞證據，均未於言
    詞辯論終結前對該等證據內容異議，依上開規定，本院審酌
    該等證據作成時，並無人情施壓或干擾，亦無不當取供之情
    形，認為以之作為本案之證據亦屬適當，是該等證據自均具
    有證據能力。
五、至被告陳志遠、陳姿樺之辯護人爭執於臺中市○○區○○街
    18巷13號8樓所扣得之被告陳姿樺等人所有之21本存摺，及
    依該等扣案之存摺所取得之往來明細、存匯款等單據之證據
    能力，因本院並不引用該等證據為認定本件被告等人是否有
    公訴人所指之犯罪事實之依據，尚無庸贅述該部分有無證據
    能力，附此敘明。
貳、實體部分：
甲、有罪判決部分：
一、認定上開犯罪事實所根據之證據及理由：
    上開犯罪事實，業據被告陳志遠、陳政仁、李勝輝、蘇貴玉
    、張晉豪、鄭博宇、蘇森俊、黃建華、林清連、應群、劉明
    珠、黃鉦元、武毓晟、洪詩涵迭於警、偵訊中及本院準備程
    序與審理時均坦承不諱（分別詳如附件一被告陳志遠等15人
    及同案被告陳思建之供述證據所示）；另被告伍鴻嘉亦於本
    院準備程序與審理時均坦承不諱，核與同案被告陳思健於警
    詢中之證述、共同被告陳志遠、陳政仁、李勝輝、蘇貴玉、
    張晉豪、鄭博宇、蘇森俊、黃建華、林清連、應群、劉明珠
    、黃鉦元、武毓晟及洪詩涵於警詢中之證述及偵查中具結之
    證述（分別詳如附件一被告陳志遠等15人及同案被告陳思建
    之供述證據所示），情節均相符，並有被告陳志遠所持用之
    0000 000000號、0000000000號行動電話、被告陳政仁所持
    用之00 00000000號行動電話、被告蘇貴玉所持用之0000000
    000號行動電話、機房「15」成員所持用之0000000000號行
    動電話之通訊監察書、通訊監察音檔光碟及通訊監察譯文等
    （分別詳如附件三其他證據編號1至10所示）在卷足憑，此
    外，復有同案被告陳思建所有之筆記本影本、指認犯罪嫌疑
    人紀錄表、本院搜索票、搜索扣押筆錄、扣押物品目錄表等
    件（亦分別詳如附件三其他證據編號11至15所示）及扣案如
    附表二所示之物可資佐證，堪認被告陳志遠、陳政仁、李勝
    輝、蘇貴玉、張晉豪、鄭博宇、蘇森俊、黃建華、林清連、
    應群、劉明珠、黃鉦元、武毓晟、洪詩涵及伍鴻嘉（以下稱
    被告陳志遠等15人）上開自白，均核與事實相符，洵堪採信
    。從而，本件事證已臻明確，被告陳志遠等15人所為如附表
    一所示之多次詐欺取財犯行，洵堪認定，均應依法予以論科
    。
二、論罪科刑：
（一）本件被告陳志遠、陳政仁、蘇貴玉、李勝輝、劉明珠、洪
      詩涵、黃鉦元、鄭博宇、蘇森俊、林清連、應群、黃建樺
      、伍鴻嘉、張晉豪、武毓晟等人以犯罪事實欄所示之方式
      ，致使如附表一所示之大陸地區民眾誤以為其個人資料業
      已外洩，而遭人冒名申請電話，需對其金融帳戶為安全設
      定，因而陷於錯誤，按被告等人之指示將其等如附表一所
      示金額之存款匯入指定之大陸地區人頭帳戶內，是核渠等
      所為，均係犯刑法第339條第1項之詐欺取財罪。
（二）依據95年7月1日修正生效之刑法第56條修正理由之說明，
      謂「對繼續犯同一罪名之罪者，均適用連續犯之規定論處
      ，不無鼓勵犯罪之嫌，亦使國家刑罰權之行使發生不合理
      之現象。」「基於連續犯原為數罪之本質及刑罰公平原則
      之考量，爰刪除有關連續犯之規定」等語，即係將本應各
      自獨立評價之數罪，回歸本來就應賦予複數法律效果之原
      貌。是行為人反覆實行之犯罪行為茍係在刑法修正施行後
      者，因法律之修正已生阻斷連續犯之法律效果，除認應合
      於接續犯、繼續犯、集合犯等實質上一罪關係而以一罪論
      處外，基於一罪一罰之刑罰公平性，自應併合處罰。又集
      合犯係指立法者所制定之犯罪構成要件中，本即預定有數
      個同種類行為而反覆實行之犯罪而言。故是否集合犯之判
      斷，客觀上，自應斟酌法律規範之本來意涵、實現該犯罪
      目的之必要手段、社會生活經驗中該犯罪必然反覆實行之
      常態及社會通念等；主觀上，則視其反覆實施之行為是否
      出於行為人之一個犯意，並秉持刑罰公平原則，加以判斷
      之（最高法院96年第九次刑庭總會決議意旨參照）。經查
      ，本件被告陳志遠等15人所犯如附表一所示之詐欺取財罪
      ，各該次犯罪明顯且屬可分，各個犯罪時間點亦有所差異
      性存在，且於為各次詐欺取財罪後，各該次行為即已完成
      ，是如附表一所示各次犯行應屬各自獨立之行為，各具獨
      立性，並無密切不可分之關係，尚與接續犯之構成要件不
      符。再者，詐欺取財罪之構成要件，並無從認定立法者本
      即預定該犯罪之本質必有數個同種類行為而反覆實行之集
      合犯行，且既於對被害人施以該次詐騙行為後，該次犯罪
      已經完成，故如附表一所示之各次詐欺取財犯罪，亦難認
      係屬集合犯犯罪。另參諸上開刑法第56條之修正理由，即
      係將本應各自獨立評價之數罪，回歸本來就應賦予複數法
      律效果之原貌，因此，就刑法第56條修正施行後屬獨立可
      分之犯行，自應採一罪一罰，始符合立法本旨。故被告陳
      志遠等15人所犯如附表一所示各詐欺取財犯行，應係基於
      各別犯意為之，且行為時間亦有所不同，應予分論併罰；
      辯護人認被告陳志遠等15人所為詐欺取財犯行係屬集合犯
      ，而請以一罪論，容有未洽，附此敘明。
（三）又按共同正犯之意思聯絡，不限於事前有所協議，其於行
      為當時，基於相互之認識，以共同犯罪之意思參與者，亦
      無礙於共同正犯之成立；又按共同正犯之成立，祇須具有
      犯意之聯絡及行為之分擔，既不問犯罪動機起於何人，亦
      不必每一階段犯行，均須參與，若共同實施犯罪行為之人
      ，在共同意思範圍內，各自分擔犯罪行為之一部，相互利
      用他人之行為，以達其犯罪之目的，其成立不以全體均參
      與實施犯罪構成要件之行為為要件；參與犯罪構成要件之
      行為者，固為共同正犯；以自己共同犯罪之意思，參與犯
      罪構成要件以外之行為，或以自己共同犯罪之意思，事前
      同謀，而由其中一部分人實行犯罪之行為者，亦均應認為
      共同正犯，使之對於全部行為所發生之結果，負其責任；
      另共同正犯之意思聯絡，原不以數人間直接發生者為限，
      若有間接之聯絡者，亦包括在內，如甲分別邀約乙、丙犯
      罪，雖乙、丙間彼此並無直接之聯絡，亦無礙於其為共同
      正犯之成立（最高法院73年臺上字第1886號判例及92年度
      臺上字第2824號判決、34度上字第862號判例、77年度臺
      上字第2135號判例意旨可資參照）。是以共同之行為決意
      不一定要在事先即行為前便已存在，行為當中始先後形成
      亦可，且不以其間均相互認識為要件。故被告陳志遠、陳
      政仁、蘇貴玉及李勝輝所為上開詐欺取財犯行，與被告劉
      明珠、洪詩涵、黃鉦元、鄭博宇、蘇森俊、林清連、應群
      、黃建樺、伍鴻嘉、張晉豪、武毓晟及綽號「阿福」、「
      阿強」、「小鳥」、「阿才」、「阿聰」、「HOLLO」、
     「阿智」、「小麗」、「阿滿」、「阿水」、「青菜」、「
      阿龍」、「阿彬」、「威威」等人於犯罪事實欄三所載各
      自加入本件詐騙集團時點起，暨與綽號「董仔」、「阿姐
      」之人及其等所指揮之大陸地區車手間，互有犯意聯絡及
      行為分擔，皆為共同正犯。
（四）復查被告陳政仁及伍鴻嘉分別曾有犯罪事實欄一所載之前
      案科刑及執行完畢之事實，有其2人之臺灣高等法院被告
      前案紀錄表各1 份在卷可按，其等於前案執行完畢後5年
      內，故意再犯上開有期徒刑以上之各罪，均為累犯，應依
      刑法第47條第1項規定，分別加重其刑。再按犯人在犯罪
      未發覺之前，向該管公務員告知其犯罪，而不逃避接受裁
      判，即與刑法第62條規定自首之條件相符，不以言明「自
      首」並「願受裁判」為必要（最高法院63年度臺上字第
      1101號判例、88年度臺上字第877號判決意旨參照）；又
      刑法第62條所謂發覺，固非以有偵查犯罪權之機關或人員
      確知其人犯罪無誤為必要，而於對其發生嫌疑時，即得謂
      為已發覺；但此項對犯人之嫌疑，仍須有確切之根據得為
      合理之可疑者，始足當之，若單純主觀上之懷疑，要不得
      謂已發生嫌疑（最高法院72年度臺上字第641號、75年度
      臺上字第1634號判例要旨可資參照）。查本件經依被告蘇
      貴玉所持用之0000000000號行動電話之通訊監察譯文雖可
      知綽號「恐龍」之人涉嫌共同為本件詐欺犯行；而被告陳
      政仁、李勝輝亦均於99 年3月29日警詢中供稱綽號「恐龍
      」之人確為本案電信詐欺機房之成員等情，然於通訊監察
      譯文中或被告陳政仁、李勝輝於警詢中之陳述均未見有相
      關資料可供推認綽號「恐龍」之人之真實姓名、年籍，此
      觀諸0000000000號行動電話之通訊監察譯文及被告陳政仁
      、李勝輝之上開警詢筆錄與指認相片影像資料查詢結果即
      明（見99年度偵字第7095號監聽卷第20至27頁、99年度偵
      字第7095號卷（二）第1至29頁）；參以負責偵辦本案之
      臺中市警察局刑警大隊亦以書面陳述本案之偵查經過為：
      「本案於99年3月18日持台灣臺中地方法院核發之搜索票
      前往陳志遠、蘇貴玉等人住處執行搜索，當場查獲與詐欺
      案有關之相關證物，另警方亦提示6人指認照片供渠等指
      認，亦當場指認出參與該詐騙集團之成員另有陳政仁、李
      勝輝等人，本局另於99年3月29日通知陳政仁、李勝輝至
      本局製作警詢筆錄，李勝輝於警詢筆錄稱有黃建樺、黃鉦
      元、鄭博宇、蘇森俊等人參與詐騙集團，另警方提出由蘇
      貴玉扣案之手機中清查多筆電話簿與本案執行通訊監察期
      間掌握之綽號相同者，供李勝輝指認，渠亦當場指認該詐
      騙集團成員尚有林青連、洪詩涵、劉明珠、應群等人；惟
      綽號「恐龍」之男子李勝輝於警詢筆錄未具體說明其之真
      實年籍資料，本案遂於99年3月31日由陳政仁、李勝輝策
      動相關詐騙集團成員前往本局製作警詢筆錄釐清案情，本
      局於31日始知悉綽號「恐龍」之男子為武毓晟。」，此亦
      有臺中市警察局99年10月26日中市警刑第字第0990082761
      號函所檢附之被告武毓晟查獲情形職務報告書1份可按（
      附於本院卷卷（二）第110、111頁），足見於99年3月31
      日被告武毓晟主動至警局製作警詢筆錄前，有偵查犯罪職
      權之機關或個人並無確切之根據得為合理懷疑被告武毓晟
      有共同參與本案詐欺犯行，依上開說明，堪認被告武毓晟
      確係在犯罪未發覺前，即主動到案自首而接受裁判，爰依
      刑法第62條前段規定，就其所犯上開詐欺犯行，均減輕其
      刑。
（五）爰審酌被告陳志遠等15人均年輕力壯，竟不思付出勞力賺
      取金錢供己花用，僅為貪圖迅速獲取暴利而聚眾共組詐騙
      集團，或應邀加入詐騙集團，詐欺大陸地區被害人財物，
      犯罪計畫縝密，集團內部角色分工細密，誘使被害人交付
      財物，嚴重敗壞社會風氣，危害社會治安甚鉅，並使被害
      人多年積蓄毀於一旦，遭詐騙後又求償無門，致生損害重
      大；復斟酌被告陳志遠、陳政仁係居於本案犯罪首腦地位
      ，籌組詐騙機房人員眾多，另被告李勝輝負責協助被告陳
      政仁管理詐騙機房並處理機房內網路電信設備訊號之問題
      ，被告蘇貴玉則負責記帳並聯繫被告陳志遠通知車手取款
      等事宜，亦均係屬詐騙集團重要角色，再被告劉明珠、洪
      詩涵、黃鉦元、鄭博宇、蘇森俊、林清連、應群、黃建樺
      、伍鴻嘉、張晉豪及武毓晟等人則均係受僱擔任詐騙機房
      接、打電話之人員等參與本件犯罪集團分工之程度；暨參
      以被告等人之素行（有各該被告之臺灣高等法院被告前案
      紀錄表在卷可按）、其等參與本件犯行之期間、因而所獲
      取之利益、犯後均已坦承上開犯行，態度良好及其等之犯
      罪動機、智識程度、生活與家庭狀況等一切情狀，分別量
      處如主文所示之刑，並就被告蘇貴玉、李勝輝、劉明珠、
      洪詩涵、黃鉦元、鄭博宇、蘇森俊、林清連、應群、黃建
      樺、伍鴻嘉、張晉豪及武毓晟等人均諭知如易科罰金之折
      算標準；暨就被告陳志遠等15人均定其應執行之刑，及就
      被告蘇貴玉、李勝輝、劉明珠、洪詩涵、黃鉦元、鄭博宇
      、蘇森俊、林清連、應群、黃建樺、伍鴻嘉、張晉豪及武
      毓晟等人分別諭知如易科罰金之折算標準，以資懲儆。
（六）另查被告劉明珠、洪詩涵、武毓晟、鄭博宇、蘇森俊、林
      清連、應群、黃建樺、張晉豪等人均未曾因故意犯罪受有
      期徒刑以上刑之宣告，有渠等臺灣高等法院被告前案紀錄
      表在卷可按，核渠等均因一時失慮致犯本罪，渠等參與犯
      罪情節尚輕，犯罪所得亦非多，且被告林清連、蘇森俊、
      張晉豪、黃建樺、鄭博宇等人現均已有正當之工作，此分
      據渠等陳明在卷，並有在職證明書等資料附卷足參，經此
      偵、審及刑之宣告等教訓，均當知謹慎而無再犯之虞，本
      院認所宣告之刑，均以暫不執行為宜，爰均併予宣告緩刑
      5年，以勵渠等自新。惟渠等未能克制利益之誘惑，利用
      上開方式犯罪，守法觀念顯有不足，為使渠等於緩刑期間
      內仍深知戒惕、記取教訓杜絕再犯，並避免緩刑之宣告遭
      撤銷，及導正渠等行為與法治之觀念，爰斟酌渠等家庭狀
      況及上開各情，就被告劉明珠、洪詩涵、黃建樺、張晉豪
      部分，依刑法第74條第2項第4款規定併諭知應向公庫各支
      付25萬元；就被告蘇森俊、林清連、應群部分，依刑法第
      74條第2項第4款規定併諭知應向公庫各支付10萬元，及併
      依同法第74條第2項第5款規定諭知均應向指定之政府機關
      、政府機構、行政法人、社區或其他符合公益目的之機構
      或團體，提供200小時之義務勞務；就被告武毓晟、鄭博
      宇部分，依刑法第74條第2項第4款規定併諭知應向公庫支
      付6萬元，及併依同法第74條第2項第5款規定諭知均應向
      指定之政府機關、政府機構、行政法人、社區或其他符合
      公益目的之機構或團體，提供160小時之義務勞務；並被
      告蘇森俊、林清連、應群、武毓晟及鄭博宇部分均依刑法
      第93條第1項第2款之規定，併諭知於緩刑期間付保護管束
      ，期能使渠等於支付公庫一定金額、提供義務勞務過程及
      保護管束期間，確切明瞭其行為所造成之損害，並培養正
      確法治觀念。至於被告蘇森俊、林清連、應群、武毓晟及
      鄭博宇究應向何政府機關、政府機構、行政法人、社區或
      其他符合公益目的之機構或團體提供義務勞務，屬執行之
      問題，應由執行檢察官斟酌全案情節及各政府機關、政府
      機構、行政法人、社區或其他符合公益目的之機構或團體
      之需求，妥為指定，併予敘明。另辯護人請求予以被告陳
      志遠、蘇貴玉、李勝輝、黃鉦元緩刑之宣告，惟被告黃鉦
      元前因公共危險案件，於99年1月18日經台灣高雄地方法
      院以98年度審交簡字第5158號刑事判決判處有期徒刑2月
      確定等情，有其台灣高等法院被告前案紀錄表1份在卷可
      按，核與刑法第74條第1項所規定之宣告緩刑要件不符，
      自不得併予宣告緩刑；至被告陳志遠、蘇貴玉、李勝輝3
      人雖符合刑法第74條第1項所規定宣告緩刑之要件，然本
      院審酌被告陳志遠為本案詐欺集團之首腦，而被告蘇貴玉
      、李勝輝亦均屬集團中重要角色，且渠等所為已危害社會
      治安甚鉅，並已造成被害人重大之損害，因認被告陳志遠
      、蘇貴玉及李勝輝均尚不宜併予宣告緩刑，亦均附此敘明
      。
（七）末按共同正犯因相互間利用他人之行為，以遂行其犯意之
      實現，本於責任共同之原則，有關沒收部分，對於共犯間
      供犯罪所用之物，自均應為沒收之諭知。查扣案如附表二
      所示之物，分別為如附表二所有人欄所示之被告所有，且
      分別為供被告等人為如附表二用途欄所示之供本案犯罪所
      用或預備供犯罪之物，均業據被告陳志遠、蘇貴玉供承在
      卷，爰依刑法第38條第1項第2款之規定，於被告陳志遠等
      15人共同犯如附表一所示各罪項下諭知沒收之。至扣案如
      附表三所示之物，被告陳志遠等15人或否認係其等所有，
      或否認係供本件犯罪所用、預備供犯罪所用或因犯罪所得
      之物（詳如附表三所有人欄或備註欄所示），本院審酌本
      件犯罪事實欄所述被告等人犯罪模式，係由各詐騙機房成
      員以各機房據點內之電信網路系統對如附表一所示之大陸
      地區民眾詐騙得手後，復以各據點內之公用手機與被告蘇
      貴玉、陳志遠等人相互聯繫，再由被告陳志遠聯絡綽號「
      董仔」之人指揮大陸地區車手提領詐得款項，並透過地下
      匯兌管道匯回台灣後，由「董仔」交付新台幣現金予被告
      陳志遠等情；另參以相關通訊監察譯文內容，尚難認扣案
      如附表三所示之物確與本件犯罪相關，此外，依卷內證據
      亦無法證明該等扣案物確係屬被告陳志遠等15人所有之物
      ，或係供本件犯罪所用、預備供犯罪所用或因犯罪所得之
      物，又非屬違禁物或義務沒收之物，爰均不另為沒收之諭
      知，併此說明。
乙、無罪判決部分：
一、其餘被訴詐欺取財罪部分【即上開被訴有罪判決犯罪事實欄
    所載如附表一所示之25次詐欺取財犯行以外之部分】：
（一）公訴意旨另以：
  １、被告陳志遠等15人共同基於意圖為自己不法所有之各別犯
      意聯絡，以上述有罪判決犯罪事實欄所載之方式，自98年
      6月1日起開始運作渠等所成立之詐欺電信機房，而向大陸
      地區民眾詐騙，共計自98年6月1日起迄至99年1月16日止
      ，詐欺得手人民幣1883萬2227元（即除上開有罪判決犯罪
      事實欄所載如附表一所示之25次詐欺取財犯行以外之部分
      ）。
  ２、被告陳姿樺為被告陳志遠之妻，其明知被告陳志遠從事詐
      欺取財犯行，亦與被告陳志遠基於犯意之聯絡，於98年10
      月22日20時9分許，使用被告陳志遠持用之行動電話門號
      0000000000號，接聽「阿姐」之來電，告知「阿姐」：「
      工a在忙」等語；復於98年10月26日17時31分許及18時16
      分許，使用上開行動電話門號0000000000號，與不詳詐欺
      集團成員使用之行動電話門號0000000000號對帳。
  ３、因認被告陳志遠等15人另犯有上開詐欺取財罪嫌；而被告
      陳姿樺則與被告陳志遠等15人共同涉犯詐欺取財罪嫌等語
      。
（二）按犯罪事實應依證據認定之，無證據不得認定犯罪事實。
      又不能證明被告犯罪者，應諭知無罪之判決，刑事訴訟法
      第154條第2項、第301條第1項分別定有明文。復按認定不
      利於被告之事實，須依積極證據，茍積極證據不足為不利
      於被告事實之認定時，即應為有利於被告之認定，更不必
      有何有利之證據，縱認被告抗辯或反證係屬虛偽，仍不能
      以此資為積極證據應予採信之理由；又事實之認定，應憑
      證據，如未能發現相當證據，或證據不足以證明，自不能
      以推測或擬制之方法，以為裁判基礎；再者認定犯罪事實
      所憑之證據，雖不以直接證據為限，間接證據亦包括在內
      ，然而無論直接或間接證據，其為訴訟上之證明，須於通
      常一般之人均不致有所懷疑，而得確信其為真實之程度者
      ，始得據為有罪之認定，倘其證明尚未達到此一程度，而
      有合理之懷疑存在時，事實審法院復已就其心證上理由予
      以闡述，敘明其如何無從為有罪之確信，因而為無罪之判
      決，尚不得任意指為違法（最高法院30年上字第816號、3
      0年上字第482號、40年臺上字第86號、76年臺上字第4986
      號判例參照）。另按刑事訴訟法第161條已於91年2月8日
      修正公布，其第1項規定：「檢察官就被告犯罪事實，應
      負舉證責任，並指出證明之方法。」，因此，檢察官對於
      起訴之犯罪事實，應負提出證據及說服之實質舉證責任；
      倘其所提出之證據，不足為被告有罪之積極證明，或其指
      出證明之方法，無從說服法院以形成被告有罪之心證，基
      於無罪推定之原則，自應為被告無罪判決之諭知（最高法
      院92年臺上字第128號判例參照）。
（三）本件公訴人認被告陳志遠等15人另犯有上開詐欺取財罪嫌
      及被告陳姿樺亦共同涉犯詐欺取財罪嫌，主要係以依扣
      案之被告蘇貴玉所有之詐騙手冊及記帳之帳冊所載，係自
      98 年6月1日起至99年1月16日止，均有詐欺所得之連續記
      載，並無不自然之塗改增刪痕跡；參以被告蘇貴玉所供稱
      ：沒有幫其他集團記帳等語。被告陳志遠、陳政仁、李
      勝輝及蘇貴玉自白渠等自98年9月間開始為詐欺犯行，於9
      8年10月間起有詐騙得手等情。依0000000000號行動電
      話之通訊監察譯文所示：被告陳姿樺曾於98年10月22日20
      時9分許，使用被告陳志遠持用之0000000000號行動電話
     ，接聽「阿姐」之來電，並告知「阿姐」：「工a在忙」等
      語；復於98年10月26日17時31分許及18時16分許，使用上
      開行動電話，與不詳詐欺集團成員提及：「493827，用好
      再跟我對一下」等語。被告陳志遠於99年5月11日偵查中
      供稱：被告陳姿樺大概知道伊在做詐騙，但不知道詳情，
      會拜託她幫忙接電話，「工a在忙」是指有人要匯到工商銀
      行，「493827，用好再跟我對一下」是指「董仔」有結帳
      ，要跟我對的金額等語。依0000000000號行動電話通訊
      監察譯文所示：被告陳姿樺曾於99年3月10日17時43分，使
      用0000000000號行動電話與使用0000000000號行動電話之
      被告李勝輝通話，討論被告陳志遠前往越南成立詐欺電信
      機房之事宜等情，為其主要論據。
（四）訊據被告陳志遠、陳政仁、李勝輝及蘇貴玉固坦承渠等所
      組之詐欺集團自98年10月間起有詐騙得手之情；另被告劉
      明珠、洪詩涵、黃鉦元、鄭博宇、蘇森俊、林清連、應群
      、黃建樺、伍鴻嘉、張晉豪、武毓晟等人亦固坦承係自上
      開有罪判決犯罪事實欄三所載各自加入本件詐騙集團時點
      起共同為詐欺犯行乙節，惟均堅詞否認渠等所組之詐欺集
      團係自98年6月1日起即開始運作，並於98年10月前即有詐
      騙得手等情，經查：
  １、本件扣案之被告蘇貴玉所有之詐騙手冊並無關於詐欺所得
      之記載；而扣案之被告蘇貴玉所有之記帳帳冊雖確有關於
      本件詐欺所得之記載，然其係自98年10月份始有關於各電
      信詐欺機房每日詐騙所得之詳細記載，此有扣案之被告蘇
      貴玉所有之詐騙手冊及帳冊可資佐證。雖該扣案帳冊自98
      年6月1日起即有總帳之記載，而被告蘇貴玉亦確於偵查中
      供稱：伊僅有幫陳志遠詐欺集團記帳，未再幫其他集團記
      帳等語；然其亦一再陳稱其確係自98年10月份起始開始記
      帳等情，並稱：被告陳志遠曾提供1個郵件信箱予伊，伊
      上去就紀錄這些東西下來，裡面東西就是從6月開始等語
      （見99年偵字第7059號卷（三）第72頁被告蘇貴玉之偵訊
      筆錄），且於本院審理時仍結證稱：扣案之帳冊係伊所記
      載，帳冊上記載「10月」就是10月份所記之帳，即所記的
      帳都是發生在10月份的事，又橫列部份記載「12、150或
      16 」係指不同詐騙機房，其下數字就是不同機房於不同
      日期所詐騙之金額；扣案之帳冊是從10月份開始記載，至
      10月份標頭還有關於9月份之記載，是因為當初伊進來接
      電話時，陳政仁叫伊把帳記下來，但伊不知道要怎麼記，
      就詢問陳志遠，陳志遠說其也不會，也不知道怎麼記，便
      給伊一個信箱號碼，要伊自己上去看，該帳號內有很多紀
      錄，伊便將距10月份較近部分記下來，並拿給陳政仁看，
      陳政仁並未責罵伊，伊因而認為此記帳方式是正確的，之
      後便依此方式記帳；另扣案帳冊中關於總帳部分亦是伊記
      載的，是關於其上所載該段期間詐騙所得之總額，其中關
      於10 月至1月16日部分是由伊親自計算並登錄的，另從6
      月份到9月底的總帳是伊從信箱上所抄下來的，伊之所以
      自6月份至1月16日止之總帳均連續記載，是為了對照先前
      之記載方式，以免寫錯等語（見本院卷卷（二）第210至
      212頁審理筆錄）；參以本件電信詐欺機房成員朋分詐欺
      所得之模式係由實際對大陸地區民眾施行詐術之前、中、
      後線機房成員各分得每筆詐欺所得之1成，並由被告陳志
      遠與被告陳政仁或李勝輝彙算後，由陳志遠自綽號「董仔
      」之人定期所交付之現款轉交予陳政仁或李勝輝代為發放
      報酬等情，此業據被告陳志遠等人陳述明確，復參諸各電
      信詐欺機房成員向被告蘇貴玉回報每筆詐欺所得時，均有
      詳為指明各筆詐欺所得實際施行詐術之機房成員，且被告
      蘇貴玉與被告陳志遠、陳政仁核對每日帳目時亦有區分各
      電信詐欺機房今日詐得之筆數及各筆款項之情，此亦有被
      告蘇貴玉所持用之0000000000號行動電話、被告陳志遠所
      持用之0000000000號行動電話及被告陳政仁所持用之000
      0000000號行動電話通訊監察譯文在卷可按，堪認被告蘇
      貴玉理應會按各電信詐欺機房每日所得分別記帳，以便被
      告陳志遠等人能正確核對帳目及計算各電信詐欺機房所應
      朋分之款項，是若被告陳志遠等人自98年6月間起即已開
      始為上開詐騙行為，並已有所得，衡情應不會自98年6月
      至9月間全然無各機房詐欺所得之記載？足見被告蘇貴玉
      上開所陳，並非無稽。況依被告陳志遠所供稱其以「建宏
      」名義向綽號「大條」之人辦理網路電信設備儲值事宜後
      ，各機房方得透過網路電信設備，連結「飛來迅管理系統
      」，發射「中國電信欠費催繳通知」之電話語音至大陸地
      區等情；參以自稱為「大條」之人即被告陳思建所記載之
      筆記本係自98年8月24日起始有以「建宏」名義為儲值之
      紀錄，此亦有被告陳思建所記載之筆記本影本在卷足憑（
      見99 年偵字第7095號卷卷（三）第3至36頁），益徵被告
      陳志遠等人否認渠等自98年6月間起即有開始向大陸地區
      民眾發射電信欠費簡訊而為詐欺行為乙節，應屬有據。從
      而，依公訴人所舉之上開證據，尚無從使本院獲致被告陳
      志遠等人自98年6月間起即已有對大陸地區民眾為詐欺取
      財行為之確切心證。
  ２、次按「被告之自白不得作為有罪判決之唯一證據，仍應調
      查其他必要之證據，以察其是否與事實相符，刑事訴訟法
      第156條第2項定有明文；又犯罪事實之證明，不論係直接
      證據或間接證據，須於一般人均不致有所懷疑而得確信其
      為真實之程度，始得據為有罪之認定，倘其證明尚未達於
      此程度而仍有合理懷疑存在時，本諸無罪推定之原則，自
      應為被告無罪之判決，故附加於自白之佐證，亦須達於無
      合理懷疑之程度，且非只增強自白之可信性為已足，仍須
      具備構成犯罪要件事實之獨立證據，亦即除自白外，仍應
      有足可證明犯罪之必要證據，因此，無被告自白之案件，
      固應調查必要之證據，即已有被告自白之案件，亦須調查
      其他必要之證據，以察其是否與事實相符」。又「刑事訴
      訟法第156條第2項規定：被告或共犯之自白，不得作為有
      罪判決之唯一證據，仍應調查其他必要之證據，以察其是
      否與事實相符。其立法旨意乃在防範被告或共犯自白之虛
      擬致與真實不符，故對自白在證據上之價值加以限制，明
      定須藉補強證據以擔保其真實性。而所謂補強證據，係指
      除該自白本身之外，其他足以證明該自白之犯罪事實確具
      有相當程度真實性之證據而言，雖所補強者，非以事實之
      全部為必要，但亦須因補強證據之質量，與自白之相互利
      用，足使犯罪事實獲得確信者，始足當之。又共犯之自白
      ，縱所述內容一致，仍為自白，究非屬自白以外之其他必
      要證據，尚不足以謂共犯之自白相互間得作為證明其所自
      白犯罪事實之補強證據；而證人以聞自被告本人在審判外
      之陳述作為內容所為之轉述，屬於傳聞供詞，縱然具備任
      意性，因仍屬被告自白或對己不利陳述之範疇，亦不足作
      為其所述犯罪事實（即被告犯罪後對證人所透露犯罪行為
      之待證事實）之補強證據（最高法院91年度臺上字第7496
      號、96年度臺上字第1041號裁判意旨參照）。再按「證人
      在刑事訴訟程序中所為供述，依法尚須具結，被告自白，
      亦須調查核與事實相符，始具完整之證據能力，依法通訊
      監聽所錄得之對話紀錄，憑信力較之稍遜，尤須經調查確
      與事實相符，獲有相當之補強證據，方足採為論罪之基礎
      。」（最高法院88年度臺上字第647號裁判意旨參照）。
      查本件被告陳志遠等人固坦承自98年10月間起即已有詐欺
      得手之情事，然被訴於99年1月5日前所犯之詐欺取財罪部
      分，在卷內並未有相關通訊監察譯文可供參佐，雖有扣案
      之被告蘇貴玉所有之帳冊可資佐證，惟並無法據以確認被
      害人、詐得金額、詐騙所得係匯入何一人頭帳戶等重要事
      實。另被訴於99年1月6日對不詳之被害人所詐得之款項
      3 萬元，並指定匯入中國農民銀行歐浩所有之0000000000
      000000218791帳號帳戶內【即起訴書附表一編號3部分】
      ；於99年1月8日對不詳之被害人所詐得之款項1萬2千5
      百元，並指定匯入中國建設銀行姚志海所有之000000000
      00000005780733帳號帳戶內【即起訴書附表一編號9部分
      】於99年1月16日對被害人劉建文所詐得之款項4千8百
      元，並指定匯入中國工商銀行雷朝軍所有之0000000000
      000000189931帳號帳戶內【即起訴書附表一編號7被害人
      劉建文部分】等犯行，因依相關通訊監察譯文所示，與上
      開3部分有關之通聯紀錄均係由置放於機房「15」內之公
      機號碼即0000000000號行動電話與被告蘇貴玉所持用之00
      00000000號行動電話相互聯繫，此有0000000000號行動電
      話通訊監察譯文足憑（附於99年偵字第7095號（監聽卷）
      第30、31、33頁）；而被告蘇貴玉於本院審理時證稱：每
      一機房所使用之電話應不會交予其他機房所使用，所以，
      以同支電話向伊回報之詐欺所得，應均係由同一機房所為
      等語（見本院卷卷（二）第214頁審理筆錄），足見上開3
      部分應均係由機房「15」之成員所為之詐欺行為；然就公
      訴人所指此部分所示之犯行：扣案之蘇貴玉帳冊內，機
      房「15」於99年1月6日之詐欺所得為人民幣121200元，恰
      為上開被訴有罪判決犯罪事實附表一編號5、6、7所示詐
      欺犯行之合計總額，尚難認當日機房「15」之成員除上開
      被訴有罪判決部分外，另有其他詐欺得手之犯行；況觀諸
      當日與此部分事實有關之0000000000號行動電話（以下代
      號為A）與000000000號行動電話（以下代號為B）之通訊
      監察譯文亦為：「A：小紅，先調一個農行3萬元左右，但
      要有身份證，現在他年齡大啦。B：好。」「A：給我農
      行的。B：00000 000000 00000000的888999，歐浩。」
      「A：小紅，農行那個沒走了，暈倒在路上了，高血壓升
      上來，趕快叫旺哥叫救護車過去吧。」此有0000000000
      號行動電話通訊監察譯文可按（附於99年偵字第7095號（
      監聽卷）第30頁），是扣案之蘇貴玉帳冊及卷附之通聯譯
      文均無從為被告等人有此部分詐欺得手犯行之佐證。另就
      公訴人所指此部分所示之犯行：扣案之蘇貴玉帳冊內，
      機房「15」於99年1月8日之詐欺所得為人民幣7700元，恰
      為被訴有罪判決犯罪事實附表一編號17所示詐欺犯行所得
      ，亦難認當日機房「15」之成員另有其他詐欺得手犯行；
      而觀諸與此部分事實有關之通訊監察譯文除「A：建行的
      12500。B：00000000000000005780733的16816 8姚志海。
      」外，別無其他提及有關此部分詐欺之被害人姓名、實行
      詐騙之機房成員等通聯譯文，此亦有0000000000號行動電
      話通訊監察譯文可稽（附於99年偵字第7095號（監聽卷）
      第31頁），是亦難依扣案之蘇貴玉帳冊及卷附之通聯譯文
      而認被告等人確有此部分詐欺得手之犯行。再就公訴人所
      指此部分所示之犯行：雖機房「15」之成員曾向被告蘇
      貴玉回報稱：「A：雷朝均4800，客戶劉建文，小麗、阿
      茂、姊夫。」等語，有0000000000號行動電話通訊監察譯
      文足憑（附於99年偵字第7095號（監聽卷）第33頁），然
      扣案之蘇貴玉帳冊內，機房「15」於99年1月16日並無所
      得，是亦難確認被告等人確有公訴人所指此部分詐欺得手
      之犯行。從而，在無積極之證據足以佐證被告陳志遠等15
      人此部分自白確與事實相符之情形下，依前開說明，尚難
      僅憑被告陳志遠等15人之自白，即遽認被告除上開被訴有
      罪判決犯罪事實欄所載附表一所示詐欺取財犯行外，另有
      公訴人所指之其他詐欺得手之犯行。
  ３、綜上，本件尚乏積極證據足以證明被告陳志遠等15人確另
      有公訴人所指此部分詐欺得手之犯行，基於「罪疑惟輕」
      之法理原則，應認被告陳志遠等15人被訴此部分犯罪不能
      證明，而公訴人認此部分與上開有罪判決間為數罪之分論
      併罰關係，自應依法另為被告陳志遠等15人無罪判決之諭
      知。
（五）訊據被告陳姿樺固不否認曾於98年10月26日17時31分許及
      18時16分許，使用被告陳志遠所持用之0000000000號行動
      電話，與不詳詐欺集團成員提及：「493827，用好再跟我
      對一下」等語；及曾於99年3月10日17時43分，使用00000
      00000號行動電話與使用0000000000號行動電話之被告李
      勝輝通話等情，惟堅詞否認有何與被告陳志遠等人共同為
      本件詐欺取財之犯行，辯稱：伊並不知道伊夫陳志遠為本
      件詐欺犯行，是警察持搜索票至伊等住處執行搜索時，伊
      見搜索票上所載，方知悉陳志遠從事詐騙行為，之前伊曾
      詢問過陳志遠，但陳志遠僅告知伊是在做「偏的」，詳細
      內容並未告訴伊；伊雖曾接聽過公訴人所指之上開3通電
      話，但均係陳志遠在開車或其出國時，伊代為接聽電話或
      代為傳話而已，且對話內容均與詐騙無關，伊亦均不清楚
      對話意義為何；至公訴人所指伊另曾於98年10月22日20時
      9 分許接聽「姐仔」之來電一情，然伊從未曾接聽過該通
      電話，此業經鈞院勘驗屬實，是伊實無與陳志遠等人共同
      為本件詐欺犯行等語。經查：
  １、被告陳姿樺雖於本院準備程序與審理時均否認知悉被告陳
      志遠等人為本件詐欺取財犯行，而被告陳志遠亦於本院審
      理時附和被告陳姿樺所辯，結證稱：陳姿樺應該是在被抓
      到警局後方知道伊在從事詐騙行為，之前伊請陳姿樺幫伊
      匯款，陳姿樺曾問伊為何有那麼多錢？但伊僅跟陳姿樺說
      伊在做「偏的」，並要陳姿樺不要問那麼多，又陳姿樺雖
      曾幫伊接聽過電話，但都是按伊要求回話，其完全未參與
      本件詐欺犯行，是到警局時，陳姿樺有跟伊說其大概知道
      伊在做什麼，伊才以為陳姿樺知情等語（見本院卷卷（二
      ）第207至210頁審理筆錄）。惟被告陳姿樺於99年3月18
      日經警持搜索票至其與被告陳志遠位於臺中是西屯區○○
      路○段上石南八巷43號6樓之住處執行搜索後，於同日警詢
      中即供稱：陳志遠應該是從98年10月或11月開始以詐騙為
      業，99年3月9日伊與陳志遠之通話是要陳志遠小心，有詐
      欺集團成員在越南被抓走等語（見警卷第13至19頁警詢筆
      錄），復於同日偵訊中亦供稱：99年3月10日伊與綽號「
      姊夫」之通話是「姊夫」要問伊先生陳志遠機票到底要買
      到哪裡？陳志遠當時在越南，其去看那裡的環境，要去從
      事詐騙大陸人的工作，伊曾於99年3月9日撥電話予在越南
      的陳志遠，告訴其有人在越南被抓，外號為「黑仔」，要
      其小心，請其要回來，伊知道陳志遠在做何事，但伊並無
      參與等語（見99年偵字第7095號卷卷（一）第17頁偵訊筆
      錄）；參以被告陳志遠亦於99年3月18日偵訊時陳稱：伊
      太太應稍微知道其在做什麼，因伊沒空時，會拜託其幫忙
      接一下電話等語（見99年偵字第7095號卷卷（一）第16頁
      偵訊筆錄），另於本院訊問時陳稱：陳姿樺並沒有參與本
      件詐騙行為，剛開始伊並沒有跟陳姿樺說伊是在做何事，
      騙到錢後，伊才有告訴其伊是在做偏的，詐騙所得的錢，
      伊均是委請陳姿樺幫忙存到伊所有之聯邦銀行、上海銀行
      及郵局帳戶內，有時亦會請陳姿樺幫忙接聽電話，並告知
      其如何答話，陳姿樺約於98年10月底知道伊在做偏的，因
      伊第一次分到錢後，陳姿樺有問伊為何有那麼多錢？並問
      伊在做什麼偏的？伊有說是騙的，但未具體說明是騙什麼
      人什麼事情等語（見本院卷卷（一）第54、55頁訊問筆錄
      ），堪認被告陳姿樺並非於本案為警搜索後方知悉被告陳
      志遠為本件詐欺犯行，被告陳姿樺此部分所辯及被告陳志
      遠於本院審理時之證述，顯均與事實不符，無從採信。
  ２、惟按共同正犯，係指共同實施犯罪行為之人，在共同意思
      範圍內，各自分擔犯罪行為之一部，相互利用他人之行為
      以達其犯罪之目的，其成立固不以全體均行參與實施犯罪
      構成要件之行為為要件，然仍需行為人以自己共同犯罪之
      意思，事前同謀，而由其中一部分人實行犯罪之行為者，
      方可認為係共同正犯，使之對於全部行為所發生之結果，
      負其責任（最高法院87年度台非字第35號裁判意旨參照）
      。又現行刑法關於正犯、從犯之區別，係以其主觀之犯意
      及客觀之犯行為標準，凡以自己犯罪之意思而參與犯罪，
      無論其所參與者是否犯罪構成要件之行為，皆為正犯；其
      以幫助他人犯罪之意思而參與犯罪，其所參與者，苟係犯
      罪構成要件之行為，亦為正犯，必以幫助他人犯罪之意思
      而參與犯罪，其所參與者又為犯罪構成要件以外之行為，
      始為從犯（最高法院25年上字第2253號判例意旨參照）。
      再按刑法上之共同正犯，以有意思之聯絡及行為之分擔為
      要件，若於他人之犯罪，既無聯絡之意思，又無分擔實施
      之行為，即不得以共犯論（最高法院18年上字第673號判
      例參照）。查被告陳姿樺堅詞否認有何與被告陳志遠等人
      共同為本件詐欺犯行之犯意聯絡，被告陳志遠亦證述被告
      陳姿樺並無參與本件詐欺犯行等情，參以被告陳政仁、蘇
      貴玉及李勝輝亦均未曾證述被告陳姿樺有與渠等同謀或參
      與本件詐欺行為之情事，復依卷附事證，亦查無任何證據
      足認被告陳姿樺與被告陳志遠等人確有何共同詐欺取財之
      犯意聯絡；雖被告陳姿樺曾於98年10月26日17時31分許及
      同日18時16分許，接聽被告陳志遠所持用之0000000000號
      行動電話，及曾於99年3月10日17時43分許，接聽被告李
      勝輝所撥打之電話，然該等通話內容均無涉及本件詐欺犯
      行之構成要件事實（均詳如後述），自難僅因被告陳姿樺
      曾接聽過上開電話或因被告陳姿樺為本件詐欺犯行首謀即
      被告陳志遠之妻，即遽認被告陳姿樺與被告陳志遠等人有
      何事前同謀或以自己共犯本件詐欺取財罪之意思之共同犯
      意聯絡。又公訴人所舉之上開證據，因均與本件詐欺犯行
      之構成要件事實無涉，尚難據此即認被告陳姿樺已有參與
      本件詐欺犯行之構成要件行為，復依卷內事證亦無證據足
      認被告陳姿樺有何參與本件詐欺之構成要件行為，是既無
      從認被告陳姿樺與被告陳志遠等人確有共同詐欺取財之犯
      意聯絡，復無從認被告陳姿樺就本件詐欺犯行有何參與構
      成要件之行為分擔，按諸前揭說明，即無從遽令被告陳姿
      樺就本件詐欺取財犯行應與被告陳志遠等人負共同正犯之
      責。
  ３、另按從犯之幫助行為，雖兼賅積極、消極兩種在內，然必
      有以物質上或精神上之助力予正犯之實施犯罪之便利時，
      始得謂之幫助；若於他人實施犯罪之際，僅以消極態度不
      加阻止，並無助成正犯犯罪之意思，及便利其實施犯罪之
      行為者，即不能以從犯論擬（最高法院27年上字第2766號
      判例意旨參照）。再刑法上所謂幫助犯者，係指於他人實
      施犯罪之前或犯罪之際，予以助力，使之易於實施或完成
      犯罪行為之謂，故以「事先幫助」及「事中幫助」為限，
      若於他人犯罪行為完成後，予以助力，即學說上所謂「事
      後幫助」，除法律別有處罰規定外，不成立幫助犯（最高
      法院76年度台上字第8191號、71年度台上字第843號裁判
      意旨參照）。查被告陳姿樺雖曾於98年10月26日17時31
      分許及同日18時16分許，接聽被告陳志遠所持用之000000
      0000號行動電話，然觀諸其通話內容為：98年10月26日
      17時31分許，由0000000000號行動電話持用人（持用人為
      女性，下稱B）發話予0000000000號行動電話，由被告陳
      姿樺接聽（下稱A）：「B：大嫂喔，你跟他說我老闆45分
      到。A：好。」98年10月26日18時16分許，由000000000
      0號行動電話持用人（持用人為男性，下稱B）發話予0000
      000000號行動電話，由被告陳姿樺接聽（下稱A）：「A：
      493827，用好在跟我對一下。B：好。」，此有000000000
      0號行動電話通訊監察譯文在卷足憑（附於99年他字第223
      3號偵卷卷（一）第41頁），並據本院調閱通訊監察錄音
      光碟勘驗屬實，亦有勘驗筆錄可按（見本院卷卷（二）第
      95頁）；而被告陳志遠於偵查中陳稱：98年10月26日18時
      16分許該通電話，應該是董仔有結帳，要跟我對一下金額
      ，可能是我在忙，所以請太太陳姿樺幫忙接電話等語（見
      99年度偵字第7095號偵卷卷（三）第89頁背面偵訊筆錄）
      ；復於本院審理時結證稱：98年10月26日17時31分許該通
      電話是「姐仔」打電話予伊，那時伊正在上廁所，所以拜
      託陳姿樺接電話，該通通話之內容為董仔要拿詐騙所得款
      項予伊，但當天後來董仔並沒有拿錢來；另同日18時16分
      許該通電話，是董仔的小弟打電話予伊，當時伊在開車，
      所以就請陳姿樺跟他說「493827，用好跟我對一下」等語
      ，而「493827」是指董仔扣除其連車手應得之款項及電話
      費用後應分給伊之金額，「用好跟我對一下」是指董仔結
      算好要對一下有無問題，後來同日18時28分許，董仔小弟
      有再撥打電話予伊，因伊當時在外面，所以回稱回去再對
      帳等語（見本院卷卷（二）第208頁審理筆錄）；參以98
      年10月26日同日稍後18時28分許被告陳志遠確有以該0000
      000000號行動電話（下稱A）與持用0000000000號行動電
      話者（下稱B）通話，其通話內容亦為：「B：好了。A：
      總數嗎？B：恩，還是回去再對。A：好。」等語，此有
      0000000000號行動電話通訊監察譯文可按（附於99年他字
       第2233號偵卷卷（一）第41頁），並據本院調閱通訊監
      察錄音光碟勘驗屬實，亦有勘驗筆錄足憑（見本院卷卷（
      二）第95頁），是依98年10月26日同日17、18時許相關之
      通訊監察譯文，參酌被告陳志遠上開所述，堪認被告陳姿
      樺於98年10月26日所接聽之上開2通電話係在聯繫「董仔
      」前來交付被告陳志遠等人所應朋分之詐欺所得及與「董
      仔」核對被告陳志遠等人所應朋分詐得款項之金額等事宜
      ，而此等事宜均係被告陳志遠等人已完成詐欺取財犯罪行
      為後之事，縱被告陳姿樺確係知悉其上開所為係屬何事，
      而仍協助被告陳志遠為之，然此亦屬對已完成之犯罪行為
      所施以之助力，依上開說明，此「事後幫助」行為並不成
      立刑法上之幫助犯。再者，被告陳姿樺雖亦有於99年3月9
      日19時13分許，以0000000000號行動電話與被告陳志遠談
      論其他詐欺集團成員遭查獲一事，及曾於99年3月10日17
      時43分許，以上開行動電話接聽被告李勝輝所撥打之電話
      ，告知其被告陳志遠、陳政仁係欲至越南胡志明市另設詐
      欺機房等情，此有0000000000號行動電話通訊監察譯文可
      按（附於99年偵字第7095號（監聽卷）第42頁），惟此亦
      均與本案詐欺犯行無涉，尚難據此而認被告陳姿樺於本案
      詐欺犯行實施前或實施中有何施以助力，此外，復查無其
      他證據足認被告陳姿樺有何基於助成正犯犯罪之意思，及
      便利正犯實施犯罪之行為，依前開說明，尚難以被告陳姿
      樺知悉被告陳志遠等人為本案詐欺犯行，而消極不加以阻
      止，即遽令被告陳姿樺亦應科以幫助犯之刑責。
  ４、至公訴人所指被告陳姿樺曾於98年10月22日20時9分許以
      0000000000號行動電話接聽「姐仔」之來電乙節，業據被
      告陳姿樺堅詞否認有此情，且經本院當庭勘驗0000000000
      號行動電話於99年10月22日20時9分許該次通話之通訊監
      察錄音光碟，亦發現該次通話中，0000000000號行動電話
      之持用人為男性，並非女性，此有本院勘驗筆錄可按（見
      本院卷卷（二）第94頁），顯見被告陳姿樺確無上開公訴
      人所指接聽「姐仔」來電之情事。另被告陳志遠雖亦曾於
      偵訊中陳稱：陳姿樺曾代為接聽過上開電話，而通話中所
      提「工a在忙」是指有人要匯款到工商銀行等語，惟此均
      係被告陳志遠依據與實際通話內容不相符之通訊監察譯文
      （詳如壹、證據能力部分：二（三）所示）所為之陳述，
      自難認其此部分陳述核與事實相符，是以，均無從據以而
      認被告陳姿樺有何共同參與本件詐欺犯行，或對之施以助
      力之行為，附此敘明。
  ５、綜上，本件尚缺乏證據足以證明被告陳姿樺確有與被告陳
      志遠等人共同為本件詐欺取財之犯行，自不能以推測或擬
      制之方法，為被告陳姿樺有罪之認定。此外，本院在得依
      或應依職權調查證據之範圍內，復查無其他積極證據足認
      被告陳姿樺確有公訴人所指之犯行，揆諸首揭法條規定及
      判例意旨，自應為被告陳姿樺無罪之諭知。
二、被訴違反洗錢防制法部分
（一）公訴意旨另以：被告陳志遠、陳姿樺為掩飾及隱匿自己上
      開重大犯罪所得財物，基於洗錢之犯意聯絡，蒐集陳志遠
      、陳姿樺、陳榮芳（陳志遠之父）、王國明（陳志遠之兄
       ）、陳昱蓁（陳姿樺之妹）及曾孋月（陳姿樺之母）如附
      表四所示之帳戶存摺及印章，存放在臺中市○○區○○街
      18巷13號8樓，於「董仔」指示車手將大陸地區民眾受騙後
      匯入大陸地區銀行人頭帳戶之款項提領之後，透過層層地
      下通匯管道流回臺灣，「董仔」以現金方式交付予陳志遠
      ，陳志遠及陳姿樺則於附表四所示之日期，各基於洗錢之
      犯意聯絡，27次將詐欺分得之款項，化整為零，分散以現
      金整數型態轉存入附表四所示之金融帳戶，製造資金流向
      斷點以逃避查緝，而確保不法利益。另被告陳姿樺於99年3
      月18日為警查獲後，於同日夜間經台灣臺中地方法院檢察
      署檢察官命令以10萬元具保後，竟趁警方委請相關銀行將
      被告陳志遠及陳姿樺之銀行帳戶設為警示帳戶之通知尚未
      到達相關銀行之前，復基於掩飾及隱匿自己重大犯罪所得
      之洗錢犯意，於99年3月19日，接續4次以金融卡提領其中
      國信託銀行逢甲分行帳號00000000000 0號帳戶內存款共12
      萬元，藏放至不詳之處；再於同日，基於洗錢之犯意，提
      領其三信銀行西屯分行帳號0000000000號帳戶內之存款10
      萬元，藏放至不詳之處；另4次各基於洗錢之犯意，於99年
      3月22日、3月23日、3月25日及3月26日，以金融卡提領被
      告陳志遠之上海銀行豐原分行帳號00000000000000號帳戶
      內存款各16萬元、10萬元、10萬元及8萬元，藏放至不詳之
      處，因認被告陳志遠及陳姿樺2人所為另涉犯洗錢防制法第
      11條第1項之掩飾、隱匿自己重大犯罪所得財物罪嫌。
（二）按犯罪事實應依證據認定之，無證據不得認定犯罪事實。
      又不能證明被告犯罪者，應諭知無罪之判決，刑事訴訟法
      第154條第2項、第301條第1項分別定有明文。復按認定不
      利於被告之事實，須依積極證據，茍積極證據不足為不利
      於被告事實之認定時，即應為有利於被告之認定，更不必
      有何有利之證據，縱認被告抗辯或反證係屬虛偽，仍不能
      以此資為積極證據應予採信之理由；又事實之認定，應憑
      證據，如未能發現相當證據，或證據不足以證明，自不能
      以推測或擬制之方法，以為裁判基礎（最高法院30年上字
      第816號、30年上字第482號、40年臺上字第86號判例參照
      ）。再按刑事訴訟法第161條已於91年2月8日修正公布，
      其第1項規定：「檢察官就被告犯罪事實，應負舉證責任
      ，並指出證明之方法。」，因此，檢察官對於起訴之犯罪
      事實，應負提出證據及說服之實質舉證責任；倘其所提出
      之證據，不足為被告有罪之積極證明，或其指出證明之方
      法，無從說服法院以形成被告有罪之心證，基於無罪推定
      之原則，自應為被告無罪判決之諭知（最高法院92年臺上
      字第128號判例參照）。
（三）另按洗錢防制法第2條規定「本法所稱洗錢，指下列行為
      ：一、掩飾或隱匿因自己重大犯罪所得財物或財產上利益
      者。二、掩飾、收受、搬運、寄藏、故買或牙保他人因重
      大犯罪所得財物或財產上利益者。」，同法第3條第2項規
      定「下列各款之罪，其犯罪所得在新臺幣五百萬元以上者
      ，亦屬重大犯罪：一、刑法第三百三十六條第二項、第三
      百三十九條、第三百四十四條之罪」；再按刑法於95年7
      月1日修正公布施行，已廢除連續犯之規定，除有接續犯
      、集合犯之情形外，對於各該獨立之犯罪行為，係採一罪
      一罰，是就應論以數罪之犯罪行為其犯罪所得，自應分別
      計算之，從而，對於洗錢防制法第3條第2項所指之犯刑法
      第339條詐欺取財罪，其犯罪所得在5百萬元以上之重大犯
      罪者，自亦應就所犯各次詐欺取財罪分別計算其犯罪所得
      而認定之，而不得依合併計算之犯罪所得認定之。
（四）本件公訴人認被告陳志遠及陳姿樺另有違反洗錢防制法第
      11條第1項之罪嫌，主要係以被告陳志遠及陳姿樺有如
      附表四所示之27次存款行為；依扣案之被告蘇貴玉帳冊
      計算，被告詐欺犯罪所得合計折合新台幣為9729萬6232元
      ；證人王國明證述被告陳志遠有向其借用其所有之大眾
      銀行沙鹿簡易型分行第000000000000號帳戶等語；被告
      陳志遠對於其詐欺所得係透過多次提領轉匯流入臺灣難以
      追查一節，主觀上知之甚詳，而被告陳姿樺亦與被告陳志
      遠等人共同具有詐欺之犯意聯絡；被告陳志遠及陳姿樺
      並無正當收入來源，卻蒐集已成年家族成員之帳戶，密集
      自98年6月間起，多次以30萬元、40萬元等整數，以現金
      方式分散存入自己或家族成員之帳戶，足見其等目的係將
      詐欺分得款項化整為零，存入銀行帳戶以切斷資金流向，
      逃避查緝，掩飾及隱匿自己重大犯罪所得；被告陳姿樺
      於99年3月18日夜間具保後，復於公訴人所指之日期，迅
      速多次以金融卡提領被告陳姿樺及被告陳志遠帳戶內款項
      ，其目的顯在隱匿重大犯罪所得等情，為其主要論據。
（五）訊據被告陳志遠、陳姿樺固坦承被告陳姿樺有如附表四編
      號1至16、18至27所示之存款行為；及被告陳姿樺於本案
      經檢察官諭命具保後，確有公訴人所指多次提款之行為，
      惟均堅詞否認有何違反洗錢防制法之犯行，辯稱：如附表
      四所示之金融帳戶大部分係於98年10月之前或更早之98年
      6月以前，均已開戶使用並存有不少款項，且本案亦無積
      極證據足証陳志遠於98年6月起即有詐欺之犯行，即無證
      據可証98年9月底之前存入陳志遠帳戶之款項，為詐欺之
      贓款；又98年10月起詐欺所得亦係存入陳志遠自己所有之
      帳戶內，並無逃避追查之行為，均核與洗錢罪之構成要件
      不符。至陳姿樺於99年3月19日領取自己中國信託銀行逢
      甲分行帳戶內之存款12萬元（領後存款仍剩137萬元）、
      三信西屯分行帳戶內之存款10萬元（領後存款仍剩408,
      165元），乃係為償還向他人調借之交保金及支付律師費
      ；另於99年3月22日至26日提領陳志遠之上海銀行豐原分
      行帳戶內存款共44萬元（領後存款剩40萬元），則係作為
      家用及繳交保險費等用途，但由上開帳戶內仍剩餘不少現
      金可知伊2人並無任何隱匿意圖及行為，亦核與洗錢罪構
      成要件有間等語。
（六）經查：本件公訴人指訴被告陳志遠等人所犯詐欺取財罪嫌
      ，除被告陳志遠等15人上開被訴有罪判決犯罪事實欄所載
      如附表一所示之25次詐欺取財犯行外，其餘被訴詐欺取財
      罪嫌及被告陳姿樺被訴共同詐欺取財罪嫌，因均乏積極證
      據而認不能證明被告陳志遠等人確有公訴人所指之各該部
      分犯行，業已詳如前述，是尚難認被告陳志遠等人於99年
      1月5日前已有詐欺犯罪所得，而實難遽認公訴人所指述被
      告陳志遠及陳姿樺2人於如附表四編號1至26所示之時間所
      存匯之款項來源係屬被告陳志遠等人所為詐欺犯行之犯罪
      所得，公訴人復未指明各該次所存匯之款項究係何時？向
      何人所詐得之款項？亦未提出任何證據可資查證，確無從
      遽認各該筆存款之來源係被告陳志遠等人詐欺取財犯罪之
      所得。另公訴人所指述被告陳姿樺於如附表四編號27所示
      之時間臨櫃存款40萬元至其母曾孋月所有之中國信託銀行
      豐原分行帳戶內乙節，被告陳志遠及陳姿樺均否認該筆款
      項係被告陳志遠等人詐欺所得；證人曾孋月亦於警、偵訊
      中均證述該筆款項係其個人工作及參與互助會所得等語，
      公訴人復未提出任何證據證明該筆款項確係被告陳志遠等
      人詐欺取財犯罪之所得，自難僅以該筆款項係由被告陳姿
      樺所存入，即遽認該次存款來源確係被告陳志遠等人犯本
      件詐欺取財罪之所得。況如附表四所示各次存匯款之金額
      均未達5百萬元以上，公訴人又未能提出各次詐騙所得已
      達5百萬元以上之證明，依前揭說明，縱認如公訴人所指
      述附表四所示存匯之款項來源係本件詐欺取財犯罪所得之
      贓款，惟既無從認其等各次詐欺犯罪所得有何已達5百萬
      元以上之情事，自不得逕認被告陳志遠及陳姿樺存匯該等
      款項係屬洗錢防制法第3條所規定之重大犯罪所得，亦無
      從遽認其等所為已涉犯洗錢防制法第11條第1項之掩飾、
      隱匿自己重大犯罪所得財物罪嫌。
（七）綜上所述，本件尚乏證據足以證明如附表四所示之各次存
      匯款項來源係屬被告陳志遠等人犯詐欺取財罪之犯罪所得
      ，亦無證據足認被告陳志遠等人所犯本件詐欺取財罪係屬
      洗錢防制法所明定之重大犯罪，自不能以推測或擬制之方
      法，為被告陳志遠及陳姿樺2人有罪之認定。此外，復查
      無其他積極證據足認被告陳志遠及陳姿樺確有公訴人所指
      之此部分犯行，且公訴人認此部分與上開有罪判決間為數
      罪之分論併罰關係，揆諸首揭法條規定及判例意旨，自應
      為被告陳志遠及陳姿樺無罪之諭知。
據上論斷，應依刑事訴訟法第299條第1項前段、第301條第1項，
刑法第28條、第339條第1項、第47條第1項、第62條前段、第41
條第1項前段、第51條第5款、第74條第1項第1款、第2項第4、5
款、第93條第1項第2款、第38條第1項第2款，刑法施行法第1條
之1第1項、第2項前段，判決如主文。
本案經檢察官謝志遠到庭執行職務。
中    華    民    國    99    年    12    月    24    日
                  刑事第五庭    審判長法  官  王邁揚
                                      法  官  林慧欣
                                      法  官  簡璽容
以上正本證明與原本無異。
如不服本判決應於收受判決後10日內向本院提出上訴書狀，並應
敘述具體理由；其未敘述上訴理由者，應於上訴期間屆滿後20日
內向本院補提理由書（均須按他造當事人之人數附繕本）「切勿
逕送上級法院」。
                                     書記官  張雅如
中    華    民    國    99    年    12    月    24    日
論罪科刑法條
中華民國刑法第339條
（普通詐欺罪）
意圖為自己或第三人不法之所有，以詐術使人將本人或第三人之
物交付者，處 5 年以下有期徒刑、拘役或科或併科 1 千元以下
罰金。
以前項方法得財產上不法之利益或使第三人得之者，亦同。
前二項之未遂犯罰之。
附表一
┌─┬───┬────┬──────┬────┬─────┬─────┬────────────┐
│編│被害人│匯款日期│指定匯入帳戶│匯款金額│負責施行詐│負責施行詐│    所憑之證據          │
│號│(音譯)│        │            │即詐得金│騙之機房成│騙之機房  │                        │
│  │      │        │            │額 (人民│員（音譯）│          │                        │
│  │      │        │            │幣)     │          │          │                        │
├─┼───┼────┼──────┼────┼─────┼─────┼────────────┤
│1 │何芬芬│99.01.05│中國工商銀行│ 12350元│小麗、阿智│機房「12」│(1)0000000000號、00000000│
│  │      │        │；帳號：6222│        │、蔡鳥    │          │  82號行動電話之通訊監察│
│  │      │        │000000000000│        │          │          │  譯文（見99偵7095卷第18│
│  │      │        │379029；戶名│        │          │          │  頁背面、第20頁背面、第│
│  │      │        │：周寧      │        │          │          │  21頁）                │
│  │      │        │            │        │          │          │(2)本院99年聲監字第000001│
│  │      │        │            │        │          │          │  號通訊監察書（見99偵70│
│  │      │        │            │        │          │          │  95卷第3至6頁）        │
│  │      │        │            │        │          │          │(3)扣案帳冊              │
├─┼───┼────┼──────┼────┼─────┼─────┼────────────┤
│2 │黎細秀│99.01.05│不詳        │ 29850元│小胖、阿茂│機房「12」│(1)0000000000號、00000000│
│  │      │        │            │        │、阿強    │          │  82號行動電話之通訊監察│
│  │      │        │            │        │          │          │  譯文（見99偵7095卷第18│
│  │      │        │            │        │          │          │  頁背面、第21頁及背面）│
│  │      │        │            │        │          │          │(2)本院99年聲監字第000001│
│  │      │        │            │        │          │          │  號通訊監察書（見99偵70│
│  │      │        │            │        │          │          │  95卷第3至6頁）        │
│  │      │        │            │        │          │          │(3)扣案帳冊              │
├─┼───┼────┼──────┼────┼─────┼─────┼────────────┤
│3 │黃佩蘭│99.01.05│不詳        │  3100元│阿滿、阿水│機房「12」│(1)0000000000號、00000000│
│  │      │        │            │        │、阿智    │          │  82號行動電話之通訊監察│
│  │      │        │            │        │          │          │  譯文（見99偵7095卷第18│
│  │      │        │            │        │          │          │  頁背面、第21頁及背面）│
│  │      │        │            │        │          │          │(2)本院99年聲監字第000001│
│  │      │        │            │        │          │          │  號通訊監察書（見99偵70│
│  │      │        │            │        │          │          │  95卷第3至6頁）        │
│  │      │        │            │        │          │          │(3)扣案帳冊              │
├─┼───┼────┼──────┼────┼─────┼─────┼────────────┤
│4 │周志群│99.01.06│中國工商銀行│ 26750元│趟、阿智、│機房「12」│(1)0000000000號行動電話之│
│  │      │        │；帳號：6222│        │阿茂      │          │  通訊監察譯文（見99偵70│
│  │      │        │000000000000│        │          │          │  95卷第23頁）          │
│  │      │        │165713；戶名│        │          │          │(2)本院99年聲監字第000001│
│  │      │        │：王富友    │        │          │          │  號通訊監察書（見99偵70│
│  │      │        │            │        │          │          │  95卷第3至6頁）        │
│  │      │        │            │        │          │          │(3)扣案帳冊              │
├─┼───┼────┼──────┼────┼─────┼─────┼────────────┤
│5 │習細英│99.01.06│中國工商銀行│ 49800元│阿龍、阿其│機房「15」│(1)0000000000號、00000000│
│  │      │        │；帳號：6222│        │、阿敏    │          │ 49號、0000000000號行動 │
│  │      │        │000000000000│        │          │          │ 電話之通訊監察譯文（見 │
│  │      │        │0000000；戶 │        │          │          │ 99 偵7095卷第22頁、第23│
│  │      │        │名：田利    │        │          │          │ 頁背面、第29頁背面、第 │
│  │      │        │            │        │          │          │  34頁背面）            │
│  │      │        │            │        │          │          │(2)本院99年聲監字第000001│
│  │      │        │            │        │          │          │  號通訊監察書（見99偵70│
│  │      │        │            │        │          │          │  95卷第3至6頁）        │
│  │      │        │            │        │          │          │(3)扣案帳冊              │
│  │      │        │            │        │          │          │                        │
├─┼───┼────┼──────┼────┼─────┼─────┼────────────┤
│6 │熊小紅│99.01.06│中國工商銀行│ 36600元│阿龍、阿源│機房「15」│(1)0000000000號、00000000│
│  │      │        │；帳號：6222│        │、阿敏    │          │  49號、0000000000號行動│
│  │      │        │000000000000│        │          │          │  電話之通訊監察譯文（見│
│  │      │        │165713；戶名│        │          │          │  99偵7095卷第22頁、第23│
│  │      │        │：王富友    │        │          │          │  頁背面、第29頁背面、第│
│  │      │        │            │        │          │          │  35頁）                │
│  │      │        │            │        │          │          │(2)本院99年聲監字第000001│
│  │      │        │            │        │          │          │  號通訊監察書（見99偵70│
│  │      │        │            │        │          │          │  95卷第3至6頁）        │
│  │      │        │            │        │          │          │(3)扣案帳冊              │
├─┼───┼────┼──────┼────┼─────┼─────┼────────────┤
│7 │陳梅兒│99.01.06│中國工商銀行│ 34800元│阿彬、阿其│機房「15」│(1)0000000000號、00000000│
│  │      │        │；帳號：6222│        │、姐夫    │          │  49號、0000000000號行動│
│  │      │        │000000000000│        │          │          │  電話之通訊監察譯文（見│
│  │      │        │165713；戶名│        │          │          │  99偵7095卷第23頁、第30│
│  │      │        │：王富友    │        │          │          │  頁、第35頁）          │
│  │      │        │            │        │          │          │(2)本院99年聲監字第000001│
│  │      │        │            │        │          │          │  號通訊監察書（見99偵70│
│  │      │        │            │        │          │          │  95卷第3至6頁）        │
│  │      │        │            │        │          │          │(3)扣案帳冊              │
├─┼───┼────┼──────┼────┼─────┼─────┼────────────┤
│8 │善君琴│99.01.06│中國工商銀行│ 19850元│可樂、阿福│機房「150 │(1)0000000000號、00000000│
│  │      │        │；帳號：6222│        │、阿強    │」        │  41號行動電話之通訊監察│
│  │      │        │000000000000│        │          │          │  譯文（見99偵7095卷第23│
│  │      │        │165713；戶名│        │          │          │  頁背面、第35頁）      │
│  │      │        │：王富友    │        │          │          │(2)本院99年聲監字第000001│
│  │      │        │            │        │          │          │  號通訊監察書（見99偵70│
│  │      │        │            │        │          │          │  95卷第3至6頁）        │
│  │      │        │            │        │          │          │(3)扣案帳冊              │
├─┼───┼────┼──────┼────┼─────┼─────┼────────────┤
│9 │何突惠│99.01.06│中國工商銀行│ 31800元│HOLLO、阿 │機房「150 │(1)0000000000號、00000000│
│  │      │        │；帳號：6222│        │福、小鳥  │」        │  41號行動電話之通訊監察│
│  │      │        │000000000000│        │          │          │  譯文（見99偵7095卷第22│
│  │      │        │0000000；戶 │        │          │          │  頁背面、第23頁、第35頁│
│  │      │        │名：田利    │        │          │          │  ）                    │
│  │      │        │            │        │          │          │(2)本院99年聲監字第000001│
│  │      │        │            │        │          │          │  號通訊監察書（見99偵70│
│  │      │        │            │        │          │          │  95卷第3至6頁）        │
│  │      │        │            │        │          │          │(3)扣案帳冊              │
├─┼───┼────┼──────┼────┼─────┼─────┼────────────┤
│10│羅愛連│99.01.06│中國建設銀行│ 11250元│才、義、義│機房「150 │(1)0000000000號行動電話之│
│  │      │        │；戶名：歐傑│        │          │」        │  通訊監察譯文（見99偵70│
│  │      │        │；帳號：不詳│        │          │          │  95卷第23頁及背面）    │
│  │      │        │            │        │          │          │(2)本院99年聲監字第000001│
│  │      │        │            │        │          │          │  號通訊監察書（見99偵70│
│  │      │        │            │        │          │          │  95卷第3至6頁）        │
│  │      │        │            │        │          │          │(3)扣案帳冊              │
├─┼───┼────┼──────┼────┼─────┼─────┼────────────┤
│11│張元君│99.01.07│中國工商銀行│  7300元│阿滿、阿水│機房「12」│(1)0000000000號行動電話之│
│  │      │        │；帳號：6222│        │、阿志    │          │  通訊監察譯文（見99偵70│
│  │      │        │000000000000│        │          │          │  95卷第23頁背面）      │
│  │      │        │189931；戶名│        │          │          │(2)本院99年聲監字第000001│
│  │      │        │：雷朝軍    │        │          │          │  號通訊監察書（見99偵70│
│  │      │        │            │        │          │          │  95卷第3至6頁）        │
│  │      │        │            │        │          │          │(3)扣案帳冊              │
├─┼───┼────┼──────┼────┼─────┼─────┼────────────┤
│12│李小花│99.01.07│中國工商銀行│ 49800元│阿滿、阿智│機房「12」│(1)0000000000號行動電話之│
│  │      │        │；帳號：6222│        │、恐龍    │          │  通訊監察譯文（見99偵70│
│  │      │        │000000000000│        │          │          │  95卷第24頁）          │
│  │      │        │882714；戶名│        │          │          │(2)本院99年聲監字第000001│
│  │      │        │：王琳鴻    │        │          │          │  號通訊監察書（見99偵70│
│  │      │        │            │        │          │          │  95卷第3至6頁）        │
│  │      │        │            │        │          │          │(3)扣案帳冊              │
├─┼───┼────┼──────┼────┼─────┼─────┼────────────┤
│13│丁菊蓮│99.01.07│中國工商銀行│ 45100元│青菜、阿志│機房「12」│(1)0000000000號行動電話之│
│  │      │        │；帳號：6222│        │、恐龍    │          │  通訊監察譯文（見99偵70│
│  │      │        │000000000000│        │          │          │  95卷第24頁）          │
│  │      │        │882714；戶名│        │          │          │(2)本院99年聲監字第000001│
│  │      │        │：王琳鴻    │        │          │          │  號通訊監察書（見99偵70│
│  │      │        │            │        │          │          │  95卷第3至6頁）        │
│  │      │        │            │        │          │          │(3)扣案帳冊              │
├─┼───┼────┼──────┼────┼─────┼─────┼────────────┤
│14│童秀英│99.01.07│中國工商銀行│  4800元│娃娃、阿賓│機房「15」│(1)0000000000號行動電話之│
│  │      │        │；帳號：6222│        │、阿賓    │          │  通訊監察譯文（見99偵70│
│  │      │        │000000000000│        │          │          │  95卷第30頁背面）      │
│  │      │        │189029；戶名│        │          │          │(2)本院99年聲監字第000001│
│  │      │        │：雷朝軍    │        │          │          │  號通訊監察書（見99偵70│
│  │      │        │            │        │          │          │  95卷第3至6頁）        │
│  │      │        │            │        │          │          │(3)扣案帳冊              │
├─┼───┼────┼──────┼────┼─────┼─────┼────────────┤
│15│王智育│99.01.07│中國工商銀行│ 23150元│阿義、阿聰│機房「150 │(1)0000000000號行動電話之│
│  │      │        │；帳號：6222│        │、阿強    │」        │  通訊監察譯文（見99偵70│
│  │      │        │000000000000│        │          │          │  95卷第23頁背面）      │
│  │      │        │189931；戶名│        │          │          │(2)本院99年聲監字第000001│
│  │      │        │：雷朝軍    │        │          │          │  號通訊監察書（見99偵70│
│  │      │        │            │        │          │          │  95卷第3至6頁）        │
│  │      │        │            │        │          │          │(3)扣案帳冊              │
├─┼───┼────┼──────┼────┼─────┼─────┼────────────┤
│16│廖新花│99.01.08│中國工商銀行│ 11450元│小胖、小江│機房「12」│(1)0000000000號行動電話之│
│  │      │        │；帳號：6222│        │、阿智    │          │  通訊監察譯文（見99偵70│
│  │      │        │000000000000│        │          │          │  95卷第24頁）          │
│  │      │        │151931；戶名│        │          │          │(2)本院99年聲監字第000001│
│  │      │        │：尹寧      │        │          │          │  號通訊監察書（見99偵70│
│  │      │        │            │        │          │          │  95卷第3至6頁）        │
│  │      │        │            │        │          │          │(3)扣案帳冊              │
├─┼───┼────┼──────┼────┼─────┼─────┼────────────┤
│17│鐘愛蓮│99.01.08│中國工商銀行│  7700元│阿龍、阿其│機房「15」│(1)0000000000號行動電話之│
│  │      │        │；帳號：6222│        │、阿敏    │          │  通訊監察譯文（見99偵70│
│  │      │        │000000000000│        │          │          │  95卷第31頁）          │
│  │      │        │151931；戶名│        │          │          │(2)本院99年聲監字第000001│
│  │      │        │：尹寧      │        │          │          │  號通訊監察書（見99偵70│
│  │      │        │            │        │          │          │  95卷第3至6頁）        │
│  │      │        │            │        │          │          │(3)扣案帳冊              │
├─┼───┼────┼──────┼────┼─────┼─────┼────────────┤
│18│王建平│99.01.08│中國工商銀行│ 38650元│阿才、阿聰│機房「150 │(1)0000000000號行動電話之│
│  │      │        │；帳號：6222│        │、菜鳥    │」        │  通訊監察譯文（見99偵70│
│  │      │        │000000000000│        │          │          │  95卷第24頁背面）      │
│  │      │        │882714；戶名│        │          │          │(2)本院99年聲監字第000001│
│  │      │        │：王琳鴻    │        │          │          │  號通訊監察書（見99偵70│
│  │      │        │            │        │          │          │  95卷第3至6頁）        │
│  │      │        │            │        │          │          │(3)扣案帳冊              │
├─┼───┼────┼──────┼────┼─────┼─────┼────────────┤
│19│萬長娥│99.01.11│中國工商銀行│ 49800元│龍、賓、敏│機房「15」│(1)0000000000號行動電話之│
│  │      │        │；帳號：6222│        │          │          │  通訊監察譯文（見99偵70│
│  │      │        │000000000000│        │          │          │  95卷第32頁）          │
│  │      │        │0000000；戶 │        │          │          │(2)本院99年聲監字第000001│
│  │      │        │名：田利    │        │          │          │  號通訊監察書（見99偵70│
│  │      │        │            │        │          │          │  95卷第3至6頁）        │
│  │      │        │            │        │          │          │(3)扣案帳冊              │
├─┼───┼────┼──────┼────┼─────┼─────┼────────────┤
│20│夏曉紅│99.01.12│中國工商銀行│ 49650元│阿滿、青蔡│機房「12」│(1)0000000000號、00000000│
│  │      │        │；帳號：6222│        │、恐龍    │          │  41號行動電話之通訊監察│
│  │      │        │000000000000│        │          │          │  譯文（見99偵7095卷第25│
│  │      │        │882714；戶名│        │          │          │  頁、第37頁背面）      │
│  │      │        │：王琳鴻    │        │          │          │(2)本院99年聲監字第000001│
│  │      │        │            │        │          │          │  號通訊監察書（見99偵70│
│  │      │        │            │        │          │          │  95卷第3至6頁）        │
│  │      │        │            │        │          │          │(3)扣案帳冊              │
├─┼───┼────┼──────┼────┼─────┼─────┼────────────┤
│21│吳文龍│99.01.12│中國工商銀行│ 49800元│龍、賓、敏│機房「15」│(1)0000000000號、00000000│
│  │      │        │；帳號：6222│        │          │          │  49號行動電話之通訊監察│
│  │      │        │000000000000│        │          │          │  譯文（見99偵7095卷第24│
│  │      │        │882714；戶名│        │          │          │  頁背面、第25頁、第32頁│
│  │      │        │：王琳鴻    │        │          │          │  ）                    │
│  │      │        │            │        │          │          │(2)本院99年聲監字第000001│
│  │      │        │            │        │          │          │  號通訊監察書（見99偵70│
│  │      │        │            │        │          │          │  95卷第3至6頁）        │
│  │      │        │            │        │          │          │(3)扣案帳冊              │
├─┼───┼────┼──────┼────┼─────┼─────┼────────────┤
│22│曾新華│99.01.12│中國工商銀行│ 37800元│沙宣、阿其│機房「15」│(1)0000000000號、00000000│
│  │      │        │；帳號：6222│        │、阿敏    │          │  49號、0000000000號行動│
│  │      │        │000000000000│        │          │          │  電話之通訊監察譯文（見│
│  │      │        │189029；戶名│        │          │          │  99偵7095卷第25頁、第32│
│  │      │        │：雷朝軍    │        │          │          │  頁、第37頁背面）      │
│  │      │        │            │        │          │          │(2)本院99年聲監字第000001│
│  │      │        │            │        │          │          │  號通訊監察書（見99偵70│
│  │      │        │            │        │          │          │  95卷第3至6頁）        │
│  │      │        │            │        │          │          │(3)扣案帳冊              │
├─┼───┼────┼──────┼────┼─────┼─────┼────────────┤
│23│張菊花│99.01.12│中國工商銀行│ 49900元│阿龍、沙宣│機房「15」│(1)0000000000號、00000000│
│  │      │        │；帳號：6222│        │、阿源、小│          │  49號、0000000000號行動│
│  │      │        │000000000000│        │敏        │          │  電話之通訊監察譯文（見│
│  │      │        │882714；戶名│        │          │          │  99偵7095卷第25頁背面、│
│  │      │        │：王琳鴻    │        │          │          │  第32頁背面、第37頁背面│
│  │      │        │            │        │          │          │  ）                    │
│  │      │        │            │        │          │          │(2)本院99年聲監字第000001│
│  │      │        │            │        │          │          │  號通訊監察書（見99偵70│
│  │      │        │            │        │          │          │  95卷第3至6頁）        │
│  │      │        │            │        │          │          │(3)扣案帳冊              │
├─┼───┼────┼──────┼────┼─────┼─────┼────────────┤
│24│胡禮波│99.01.12│中國工商銀行│ 12100元│沙軒 (美金│機房「15」│(1)0000000000號、00000000│
│  │      │        │；帳號：6222│        │)、阿其、 │          │  49號、0000000000號行動│
│  │      │        │000000000000│        │阿其      │          │  電話之通訊監察譯文（見│
│  │      │        │882714；戶名│        │          │          │  99偵7095卷第25頁背面、│
│  │      │        │：王琳鴻    │        │          │          │  第32頁背面、第37頁背面│
│  │      │        │            │        │          │          │  ）                    │
│  │      │        │            │        │          │          │(2)本院99年聲監字第000001│
│  │      │        │            │        │          │          │  號通訊監察書（見99偵70│
│  │      │        │            │        │          │          │  95卷第3至6頁）        │
│  │      │        │            │        │          │          │(3)扣案帳冊              │
├─┼───┼────┼──────┼────┼─────┼─────┼────────────┤
│25│吳素珍│99.01.12│中國工商銀行│ 49850元│阿才、阿喜│機房「150 │(1)0000000000號、00000000│
│  │      │        │；帳號：6222│        │、阿福、阿│」        │  41號行動電話之通訊監察│
│  │      │        │000000000000│        │強        │          │  譯文（見99偵7095卷第25│
│  │      │        │189029；戶名│        │          │          │  頁、第37頁背面）      │
│  │      │        │：雷朝軍    │        │          │          │(2)本院99年聲監字第000001│
│  │      │        │            │        │          │          │  號通訊監察書（見99偵70│
│  │      │        │            │        │          │          │  95卷第3至6頁）        │
│  │      │        │            │        │          │          │(3)扣案帳冊              │
└─┴───┴────┴──────┴────┴─────┴─────┴────────────┘
附表二：
┌──┬──────────────────────┬───┬──────────┐
│編號│   應  沒  收  物  品  名  稱  及  數  量   │所有人│      用    途      │
├──┼──────────────────────┼───┼──────────┤
│ 1  │SAMSUNG牌行動電話1支                        │陳志遠│供本件詐欺聯絡使用  │
│    │（含0000000000號SIM卡1張；IMEI歸零）        │      │                    │
├──┼──────────────────────┼───┼──────────┤
│ 2  │NOKIA牌1650型行動電話1支（含0000000000號    │陳志遠│供本件詐欺聯絡使用  │
│    │SIM卡1張；IMEI：000000000000000）           │      │                    │
├──┼──────────────────────┼───┼──────────┤
│ 3  │NOKIA牌2730型行動電話1支（含0000000000號SIM │陳志遠│預備供本件詐欺聯絡使│
│    │卡1張；IMEI：000000000000000）              │      │用                  │
├──┼──────────────────────┼───┼──────────┤
│ 4  │NOKIA牌1681型行動電話1支（含0000000000號SIM │陳志遠│預備供本件詐欺聯絡使│
│    │卡1張；IMEI：000000000000000）              │      │用                  │
├──┼──────────────────────┼───┼──────────┤
│ 5  │LOBOS網路電話1支                            │陳志遠│預備供本件詐欺聯絡使│
│    │                                            │      │用                  │
├──┼──────────────────────┼───┼──────────┤
│ 6  │詐騙手冊1本                                 │蘇貴玉│供本件詐欺使用      │
├──┼──────────────────────┼───┼──────────┤
│ 7  │對帳明細1本                                 │蘇貴玉│供本件詐欺使用      │
├──┼──────────────────────┼───┼──────────┤
│ 8  │NOKIA牌行動電話1支（含0000000000號SIM卡1張；│蘇貴玉│接受據點回報詐欺所得│
│    │IMEI：000000000000000）                     │      │再與陳志遠聯繫時使用│
├──┼──────────────────────┼───┼──────────┤
│ 9  │Sony Ericsson牌行動電話1支                  │蘇貴玉│供本件詐欺聯絡使用  │
└──┴──────────────────────┴───┴──────────┘
附表四
 ┌─┬───┬───┬────┬────────┬──┐
 │編│      │      │存 款 地│金額（新臺幣）  │    │
 │  │日  期│存款人├────┼────────┤備註│
 │號│      │      │存款方式│存入戶名、帳號  │    │
 ├─┼───┼───┼────┼────────┼──┤
 │ 1│980622│陳姿樺│臺中商銀│40萬元          │    │
 │  │      │      │西屯分行│                │    │
 │  │      │      ├────┼────────┤    │
 │  │      │      │臨櫃存款│陳姿樺          │    │
 │  │      │      │        │臺中商銀西屯分行│    │
 │  │      │      │        │000000000000    │    │
 ├─┼───┼───┼────┼────────┼──┤
 │ 2│980624│陳姿樺│臺中西屯│30萬元          │    │
 │  │      │      │郵局    │                │    │
 │  │      │      ├────┼────────┤    │
 │  │      │      │臨櫃存款│陳志遠          │    │
 │  │      │      │        │水里北埔郵局    │    │
 │  │      │      │        │00000000000000  │    │
 ├─┼───┼───┼────┼────────┼──┤
 │ 3│980713│陳姿樺│三信銀行│40萬元          │    │
 │  │      │      │西屯分行│                │    │
 │  │      │      ├────┼────────┤    │
 │  │      │      │臨櫃存款│陳姿樺          │    │
 │  │      │      │        │三信銀行西屯分行│    │
 │  │      │      │        │0000000000      │    │
 ├─┼───┼───┼────┼────────┼──┤
 │ 4│980810│陳志遠│大眾銀行│120萬元         │    │
 │  │      │      │臺中分行│                │    │
 │  │      │      ├────┼────────┤    │
 │  │      │      │臨櫃存款│王國明          │    │
 │  │      │      │        │大眾銀行沙鹿簡易│    │
 │  │      │      │        │型分行          │    │
 │  │      │      │        │000000000000    │    │
 ├─┼───┼───┼────┼────────┼──┤
 │ 5│980827│陳姿樺│臺中商銀│40萬元          │    │
 │  │      │      │西屯分行│                │    │
 │  │      │      ├────┼────────┤    │
 │  │      │      │臨櫃存款│陳姿樺          │    │
 │  │      │      │        │臺中商銀西屯分行│    │
 │  │      │      │        │000000000000    │    │
 ├─┼───┼───┼────┼────────┼──┤
 │ 6│980828│陳姿樺│臺中商銀│15萬元          │    │
 │  │      │      │西屯分行│                │    │
 │  │      │      ├────┼────────┤    │
 │  │      │      │臨櫃存款│陳姿樺          │    │
 │  │      │      │        │臺中商銀西屯分行│    │
 │  │      │      │        │000000000000    │    │
 ├─┼───┼───┼────┼────────┼──┤
 │ 7│980828│陳姿樺│三信銀行│40萬元          │立即│
 │  │      │      │豐信分行│                │全部│
 │  │      │      ├────┼────────┤網路│
 │  │      │      │跨行存款│陳姿樺          │轉帳│
 │  │      │      │        │三信銀行西屯分行│至陳│
 │  │      │      │        │0000000000      │姿樺│
 │  │      │      │        │                │之豐│
 │  │      │      │        │                │原中│
 │  │      │      │        │                │正路│
 │  │      │      │        │                │郵局│
 │  │      │      │        │                │帳戶│
 ├─┼───┼───┼────┼────────┼──┤
 │ 8│980914│陳姿樺│三信銀行│20萬元          │    │
 │  │      │      │西屯分行│                │    │
 │  │      │      ├────┼────────┤    │
 │  │      │      │臨櫃存款│陳姿樺          │    │
 │  │      │      │        │三信銀行西屯分行│    │
 │  │      │      │        │0000000000      │    │
 ├─┼───┼───┼────┼────────┼──┤
 │ 9│980925│陳姿樺│三信銀行│10萬元、20萬元、│立即│
 │  │      │      │西屯分行│10萬元、20萬元、│網路│
 │  │      │      │        │10萬元          │轉帳│
 │  │      │      ├────┼────────┤40萬│
 │  │      │      │自動存款│陳姿樺          │元至│
 │  │      │      │機 ATM存│三信銀行西屯分行│陳姿│
 │  │      │      │入      │0000000000      │樺之│
 │  │      │      │        │                │豐原│
 │  │      │      │        │                │中正│
 │  │      │      │        │                │路郵│
 │  │      │      │        │                │局帳│
 │  │      │      │        │                │戶  │
 ├─┼───┼───┼────┼────────┼──┤
 │10│980925│陳姿樺│臺中商銀│40萬元          │    │
 │  │      │      │西屯分行│                │    │
 │  │      │      ├────┼────────┤    │
 │  │      │      │臨櫃存款│陳姿樺          │    │
 │  │      │      │        │臺中商銀西屯分行│    │
 │  │      │      │        │000000000000    │    │
 ├─┼───┼───┼────┼────────┼──┤
 │11│980925│陳姿樺│中國信託│35萬元          │    │
 │  │      │      │逢甲分行│                │    │
 │  │      │      ├────┼────────┤    │
 │  │      │      │臨櫃存款│陳姿樺          │    │
 │  │      │      │        │中國信託逢甲分行│    │
 │  │      │      │        │000000000000    │    │
 ├─┼───┼───┼────┼────────┼──┤
 │12│980925│陳姿樺│臺中西屯│40萬元          │    │
 │  │      │      │郵局    │                │    │
 │  │      │      ├────┼────────┤    │
 │  │      │      │臨櫃存款│陳志遠          │    │
 │  │      │      │        │水里北埔郵局    │    │
 │  │      │      │        │00000000000000  │    │
 ├─┼───┼───┼────┼────────┼──┤
 │13│980925│陳姿樺│合庫銀行│22萬5000元      │開戶│
 │  │      │      │逢甲分行│                │存入│
 │  │      │      ├────┼────────┤    │
 │  │      │      │臨櫃存款│陳姿樺          │    │
 │  │      │      │        │合庫銀行逢甲分行│    │
 │  │      │      │        │0000000000000   │    │
 ├─┼───┼───┼────┼────────┼──┤
 │14│980928│陳姿樺│臺中西屯│40萬元          │    │
 │  │      │      │郵局    │                │    │
 │  │      │      ├────┼────────┤    │
 │  │      │      │臨櫃存款│陳榮芳          │    │
 │  │      │      │        │水里北埔郵局    │    │
 │  │      │      │        │00000000000000  │    │
 ├─┼───┼───┼────┼────────┼──┤
 │15│980928│陳姿樺│中國信託│40萬元          │    │
 │  │      │      │逢甲分行│                │    │
 │  │      │      ├────┼────────┤    │
 │  │      │      │跨行匯款│陳榮芳          │    │
 │  │      │      │        │水里北埔郵局    │    │
 │  │      │      │        │00000000000000  │    │
 ├─┼───┼───┼────┼────────┼──┤
 │16│980930│陳姿樺│臺中西屯│30萬元          │    │
 │  │      │      │郵局    │                │    │
 │  │      │      ├────┼────────┤    │
 │  │      │      │臨櫃存款│陳榮芳          │    │
 │  │      │      │        │水里北埔郵局    │    │
 │  │      │      │        │00000000000000  │    │
 ├─┼───┼───┼────┼────────┼──┤
 │17│981001│陳姿樺│臺灣銀行│30萬元          │    │
 │  │      │      │豐原分行│                │    │
 │  │      │      ├────┼────────┤    │
 │  │      │      │臨櫃存款│陳昱蓁          │    │
 │  │      │      │        │臺灣銀行豐原分行│    │
 │  │      │      │        │000000000000    │    │
 ├─┼───┼───┼────┼────────┼──┤
 │18│981012│陳姿樺│合庫銀行│45萬元          │    │
 │  │      │      │逢甲分行│                │    │
 │  │      │      ├────┼────────┤    │
 │  │      │      │臨櫃存款│陳姿樺          │    │
 │  │      │      │        │合庫銀行逢甲分行│    │
 │  │      │      │        │0000000000000   │    │
 ├─┼───┼───┼────┼────────┼──┤
 │19│981012│陳姿樺│臺灣銀行│40萬元          │    │
 │  │      │      │西屯分行│                │    │
 │  │      │      ├────┼────────┤    │
 │  │      │      │臨櫃存款│陳昱蓁          │    │
 │  │      │      │        │臺灣銀行豐原分行│    │
 │  │      │      │        │000000000000    │    │
 ├─┼───┼───┼────┼────────┼──┤
 │20│981013│陳姿樺│三信銀行│30萬元          │    │
 │  │      │      │豐樂分行│                │    │
 │  │      │      ├────┼────────┤    │
 │  │      │      │跨行匯款│陳昱蓁          │    │
 │  │      │      │        │臺灣銀行豐原分行│    │
 │  │      │      │        │000000000000    │    │
 ├─┼───┼───┼────┼────────┼──┤
 │21│981027│陳姿樺│合庫銀行│40萬元          │    │
 │  │      │      │逢甲分行│                │    │
 │  │      │      ├────┼────────┤    │
 │  │      │      │臨櫃存款│陳姿樺          │    │
 │  │      │      │        │合庫銀行逢甲分行│    │
 │  │      │      │        │0000000000000   │    │
 ├─┼───┼───┼────┼────────┼──┤
 │22│981028│陳姿樺│聯邦銀行│40萬元          │    │
 │  │      │      │西屯分行│                │    │
 │  │      │      ├────┼────────┤    │
 │  │      │      │臨櫃存款│陳志遠          │    │
 │  │      │      │        │聯邦銀行臺中分行│    │
 │  │      │      │        │000000000000    │    │
 ├─┼───┼───┼────┼────────┼──┤
 │23│981029│陳姿樺│上海銀行│40萬元          │    │
 │  │      │      │豐原分行│                │    │
 │  │      │      ├────┼────────┤    │
 │  │      │      │臨櫃存款│陳志遠          │    │
 │  │      │      │        │上海銀行豐原分行│    │
 │  │      │      │        │00000000000000  │    │
 ├─┼───┼───┼────┼────────┼──┤
 │24│981030│陳姿樺│聯邦銀行│30萬元          │    │
 │  │      │      │西屯分行│                │    │
 │  │      │      ├────┼────────┤    │
 │  │      │      │臨櫃匯款│陳志遠          │    │
 │  │      │      │        │聯邦銀行臺中分行│    │
 │  │      │      │        │000000000000    │    │
 ├─┼───┼───┼────┼────────┼──┤
 │25│981120│陳姿樺│中國信託│30萬元          │    │
 │  │      │      │逢甲分行│                │    │
 │  │      │      ├────┼────────┤    │
 │  │      │      │臨櫃存款│陳姿樺          │    │
 │  │      │      │        │中國信託逢甲分行│    │
 │  │      │      │        │000000000000    │    │
 ├─┼───┼───┼────┼────────┼──┤
 │26│981202│陳姿樺│聯邦銀行│40萬元          │    │
 │  │      │      │西屯分行│                │    │
 │  │      │      ├────┼────────┤    │
 │  │      │      │臨櫃存款│陳志遠          │    │
 │  │      │      │        │聯邦銀行臺中分行│    │
 │  │      │      │        │000000000000    │    │
 ├─┼───┼───┼────┼────────┼──┤
 │27│990120│陳姿樺│中國信託│40萬元          │    │
 │  │      │      │逢甲分行│                │    │
 │  │      │      ├────┼────────┤    │
 │  │      │      │臨櫃存款│曾孋月          │    │
 │  │      │      │        │中國信託豐原分行│    │
 │  │      │      │        │000000000000    │    │
 └─┴───┴───┴────┴────────┴──┘

司法院資訊處製作；財團法人民間司法改革基金會備份。
